臺灣高等法院臺中分院刑事判決　　　　　　　　九十年度重上更(四)字第一六四號
　　上　訴　人
　　即　被　告　Ｊ○○
　　指定辯護人　本院公設辯護人　巳○○
　　上　訴　人
　　即　被　告　Ａ○○
　　選任辯護人　許漢鄰
　　上　訴　人
　　即　被　告　酉○○
　　指定辯護人　本院公設辯護人　巳○○
右上訴人等因懲治盜匪條例等案件，不服臺灣南投地方法院八十七年度訴字第六二號
，中華民國八十七年七月十五日第一審判決（起訴案號：臺灣南投地方法院檢察署八
十六年度偵字第五四０七號、第五五００號、第五七七０號），提起上訴，經本院判
決後，由最高法院第四次發回更審，本院判決如左：
    主  文
原判決關於Ｊ○○、Ａ○○、酉○○違反懲治盜匪條例部分，均撤銷（其中Ｊ○○未
經許可，無故持有彈藥部份已確定，不包含在內）。
Ｊ○○連續未經許可製造彈藥，累犯，處有期徒刑貳年，銼刀參支、鋼管貳支、銅條
貳支、火藥壹盒、底火壹佰顆、工業用子彈捌排、砂輪機壹台、鑽頭壹盒、電鑽壹台
、固定式老虎鉗壹台、玩具槍管貳支、改造四五手槍參支（槍枝管制編號：0000
000000號、0000000000號、0000000000號）、仿德製八
釐米改造手槍壹支（槍枝管制編號：0000000000號）、八點五釐米改造子
彈壹顆、改造手榴彈壹顆，均沒收。又連續意圖為自己不法之所有，結夥三人以上、
攜帶兇器、於夜間侵入住宅，以強暴、脅迫，至使不能抗拒，而取他人之物，累犯，
處有期徒刑拾伍年，褫奪公權拾年，改造四五手槍參支（槍枝管制編號：00000
00000號、0000000000號、0000000000號）、改造毒蠍型
烏茲槍壹支、仿德製八釐米改造手槍壹支（槍枝管制編號：0000000000號
）、八點五釐米改造子彈壹顆、四點五釐米改造子彈參顆、改造手榴彈壹顆、黑色手
套參雙、紮線帶壹包、頭套肆付、手套參付，均沒收。有期徒刑部分應執行有期徒刑
拾陸年陸月。
Ａ○○、酉○○連續意圖為自己不法之所有，結夥三人以上、攜帶兇器、於夜間侵入
住宅，以強暴、脅迫，至使不能抗拒，而取他人之物，Ａ○○處有期徒刑拾肆年，褫
奪公權玖年；酉○○處有期徒刑拾壹年，褫奪公權柒年。改造四五手槍參支（槍枝管
制編號：0000000000號、0000000000號、000000000
0號）、改造毒蠍型烏茲槍壹支、仿德製八釐米改造手槍壹支（槍枝管制編號：00
00000000號）、八點五釐米改造子彈壹顆、四點五釐米改造子彈參顆、改造
手榴彈壹顆、黑色手套參雙、紮線帶壹包、頭套肆付、手套參付，均沒收。
      事  實
一、Ｊ○○曾於民國（下同）八十二年間，因違反麻醉藥品管理條例、違反槍砲彈藥
    刀械管制條例等案件，經本院及臺灣臺中地方法院分別判決有期徒刑八月、二年
    四月確定，定應執行刑為有期徒刑二年十月，於八十四年五月十二日假釋出獄，
    八十六年二月七日縮刑期滿而執行完畢。而酉○○曾於八十年間因盜匪等案件，
    經臺灣彰化地方法院判處有期徒刑十年一月，並更定其刑為有期徒刑十年六月確
    定，於八十六年九月十五日假釋出獄交付保護管束，均不知悔改。Ｊ○○自八十
    六年七月間某日起，非意圖供自己或他人犯罪之用，基於同時未經許可製造可發
    射子彈具有殺傷力之槍枝及未經許可製造彈藥之概括犯意，在南投縣集集鎮田寮
    里大石巷十七之一號其住所頂樓之小閣樓內，以所有之銼刀參支、鋼管二支、銅
    條二支、火藥一盒、底火一百顆、工業用子彈八排、砂輪機一台、鑽頭一盒、電
    鑽一台、固定式老虎鉗一台、玩具槍管二支等改造工具，未經許可而連續將玩具
    手槍改造為可發射子彈具有殺傷力之改造手槍，總共改造成四五手槍三支（槍枝
    管制編號：0000000000號、0000000000號、000000
    0000號）及仿德製八釐米改造手槍一支（槍枝管制編號：00000000
    00號），以及改造未達具殺傷力之毒蠍型烏茲槍一支，並承上開未經許可製造
    玩具槍枝、彈藥之同一概括犯意，連續製造具有殺傷力之八點五釐米改造彈藥二
    顆（其中一顆經送鑑驗試射，已不具殺傷力）及四點五釐米改造彈藥一顆（經送
    鑑驗試射，已不具殺傷力，另外三顆經鑑驗不具殺傷力），及將ＭＫ二練習用之
    爆裂物手榴彈改造成具有殺傷力之手榴彈三顆（其中二顆經鑑驗拆解，已不具殺
    傷力），連續改造上開槍彈爆裂物後，並且未經許可無故持有。（Ｊ○○又另行
    起意，於八十六年三月至十月之某不詳時地，未經許可無故持有制式九釐米彈藥
    六顆部分，已經本院更三審判處有期徒刑八月確定）
二、Ｊ○○又夥同Ａ○○（公訴人及原審均誤載為楊嘉『慧』）、酉○○、綽號「阿
    鳴」、「長腳」者及其他不知姓名之成年男子，自八十六年八月間起，基於強盜
    取財之意圖為自己不法所有之犯意聯絡，且基於概括犯意，由Ｊ○○先選定有家
    庭或檳榔攤聚賭之處所，再由Ｊ○○提供上揭Ｊ○○所有自行改造客觀上足對人
    之生命、身體、安全構成威脅，具有危險性之可發射子彈，具有殺傷力之上開四
    五改造手槍三支（槍枝管制編號：0000000000號、00000000
    00號、0000000000號）、仿德製八釐米改造手槍壹支（槍枝管制編
    號：0000000000號）其中之二支或三支、具有殺傷力之上開爆裂物手
    榴彈一顆（Ｊ○○自行改造具有殺傷力之手榴彈共三顆，作案時持其中之一顆）
    、具有殺傷力之八點五釐米改造子彈二顆、具有殺傷力之四點五釐米改造子彈一
    顆（另三顆經鑑驗不具殺傷力）、不具殺傷力之改造毒蠍型烏茲槍一支、黑色手
    套三雙、紮線帶一包、頭套四付、手套三付等槍械彈藥物品供強盜他人財物之作
    案工具。Ａ○○、酉○○等基於意圖供自己犯強盜取財罪用之概括犯意，二人或
    與「阿鳴」，Ａ○○或與「阿鳴」，或與「長腳」，或與其他不知姓名之成年人
    ，基於犯意之聯絡，未經許可而無故持有該具有殺傷力之槍枝彈藥。做案時分別
    由Ｊ○○、Ａ○○、酉○○、綽號「阿鳴」、「長腳」者或其他不知姓名之成年
    男子，分持上開改造槍枝、子彈、手榴彈，直接闖入或由Ａ○○偽稱找人，騙使
    屋主開門後侵入民宅，並以水電工程捆紮電線使用之紮線帶將在場被害人雙手大
    姆指反扣束縛，至不能抗拒後，搜括被害人身上之現金、金飾、呼叫器、行動電
    話等財物及屋內財物。Ｊ○○、Ａ○○、酉○○、綽號「阿鳴」、「長腳」者或
    其他不知姓名男子等結夥三人或四人，以上開強暴、脅迫手法強盜取財之經過情
    形，敘述如后：
Ａ、於八十六年八月間某日凌晨零時許，Ｊ○○夥同Ａ○○、綽號「阿鳴」等人，共
    乘Ｊ○○所駕駛之福特牌自用小客車，前往南投縣南投市○○路四六六巷通力國
    寶大樓某號九樓玄○○住處，由Ａ○○偽稱找人，騙取屋內之人開門，Ｊ○○及
    綽號「阿鳴」二人即趁玄○○開門之際，戴頭套並各分持上開改造四五手槍等槍
    枝各一支，及改造子彈，侵入上開玄○○住處，喝令在場之人不准動，否則要渠
    等好看，至玄○○等人不能抗拒，並命在場之人交出身上之財物，而以此脅迫方
    法強取玄○○等人之財物。總計強取玄○○所有之現金新台幣（下同）約七萬餘
    元及其他在場之人現金十萬餘元，共計十七萬餘元。
Ｂ、於八十六年九月五日二十二時十五分許，Ｊ○○夥同Ａ○○、綽號「長腳」之不
    詳姓名成年男子等人，侵入臺中縣太平鄉○○村○○路一新巷五十二號Ｑ○○住
    處，由Ｊ○○、Ａ○○及「長腳」，分別持上開四五改造手槍等槍枝各一支共二
    支、不具殺傷力之改造毒蠍型烏茲槍一支以及改造子彈闖入上址，Ｊ○○並以該
    改造毒蠍型烏茲槍扺住Ｍ○○○之頭部，喝令在場之人不准動，使在場之Ｍ○○○、Ｑ○○、Ｆ○○、壬○○○（起訴書誤載為游金鳳）及另一名成年男子不能
    抗拒，並命Ｍ○○○、Ｑ○○、Ｆ○○、壬○○○及另一名成年男子等人交出身
    上之財物，並以紮線帶將被害人之姆指反綁後離去，以強暴、脅迫方式，計強取
    Ｑ○○所有金項鍊一條重約四兩、金手鍊一條重約二兩半、金戒指一只、現金四
    萬元，Ｍ○○○所有之項鍊三條、戒指一個、手鍊二條、現金約十萬元，Ｆ○○
    所有之金項鍊一條、金手鍊一條，壬○○○所有之金項鍊一條。
Ｃ、於八十六年九月二十日凌晨二時許，在苗栗縣西湖鄉湖東村埔頂九之十號丁○○
    住處，Ｊ○○夥同Ａ○○、另名膚白、圓臉、體瘦、身高約一六○公分以下之不
    知姓名成年男子，各持上開四五改造手槍等各一支共三支及改造子彈，趁屋內有
    人在打麻將大門未關之際，直接侵入，持槍指著在場人，喝令渠等不准動，並命
    在一樓客廳之天○○、鄒志淋（起訴書誤載為Ｃ○○）、甲○○等人，及在臥室
    之丁○○、乙○○等人交出身上之財物，俟丁○○、天○○、鄒志淋、甲○○、
    乙○○等人交出身上之財物後，即以紮線帶將在場之人大姆指反綁強取財物，至
    丁○○等人均不能抗拒後，以強暴、脅迫方式強取財物，計強取得：丁○○所有
    之金項鍊一條約四兩、手錶一只、其妻乙○○所有之金元寶一對、鑽戒一只、金
    項鍊一條、手錶一只等、現金五十萬元，天○○所有之現金十九萬五千元，甲○○所有之現金二十萬元，鄒志淋所有之現金八千餘元。
Ｄ、於八十六年十月十日二十三時四十分許，在苗栗縣公館鄉鶴岡村一○五號前戊○○所開設未有人居住僅供營業用之「宛臻檳榔攤」，Ｊ○○與一名身高矮胖之不
    知姓名成年男子，各持上開四五改造槍枝一支及改造子彈、Ａ○○持上開一枚改
    造手榴彈爆裂物，闖入戊○○上開住處，喝令在場之戊○○、亥○○、卯○○不
    准動，如果反抗即開槍，並以紮線帶將在場人大姆指反綁後，至戊○○等人不能
    抗拒，而以此強暴、脅迫之方式，計強取戊○○所有之現金二萬元、手錶一只、
    戒指一只、項鍊一條及香煙若干條，亥○○所有之現金一萬七千元，卯○○現金
    七千餘元。
Ｅ、於八十六年十月十一日五時三十分，在苗栗縣公館鄉玉穀村一一五號庚○○所開
    設並非住宅亦未有人居住之「夏威夷檳榔攤」，Ｊ○○與另名不知姓名成年男子
    二人，分持上開四五改造手槍等槍枝各一支及改造子彈、Ａ○○持短刀，趁庚○○拉鐵門之際，闖入後以槍指著庚○○並加以捆綁，至庚○○不能抗拒而以此強
    暴、脅迫之方式，計強取庚○○所有之現金五萬元左右、大哥大行動電話二支、
    對講機二支、呼叫器一只、男、女勞力士手錶各一只及伊身上之金飾。
Ｆ、Ｊ○○又夥同Ａ○○、酉○○、綽號「阿鳴」之已成年不詳姓名男子，於八十六
    年十月十四日凌晨二時許，由Ｊ○○駕駛吉普車一輛，載同其餘三人共同前往南
    投縣名間鄉名松加油站對面即同鄉○○路○段四十一號前之雙子星（即○○七）
    檳榔攤附近，而「阿鳴」則駕駛車輛於該檳榔攤附近等候。Ｊ○○、Ａ○○、酉
    ○○三人另行共同基於意圖為自己不法之所有之犯意聯絡，結夥三人以上，攜帶
    後述之槍彈等兇器，同時共同竊盜分屬二人所有之腳踏車二輛，騎乘至雙子星檳
    榔攤後丟棄，Ｊ○○、Ａ○○、酉○○三人，分別持上開四五改造手槍等各一支
    共三支及手榴彈一顆以及改造子彈侵入上址戌○○、Ｒ○○所營兼作住宅且當時
    已打烊之檳榔攤，押住在場之Ｒ○○、子○○、午○○、Ｐ○○、李錫國、辛○○、Ｎ○○，及在二樓睡覺之戌○○等人，並以紮線帶反綁Ｒ○○、子○○、午
    ○○、Ｐ○○、李錫國、辛○○、Ｎ○○、戌○○等人之大姆指，其中一人並以
    槍枝抵住子○○之太陽穴，並持槍指著在場之被害人，喝令渠等將身上財物取出
    放於桌上，而以此強暴、脅迫之方式使Ｒ○○、子○○、午○○、Ｐ○○、李錫
    國、辛○○、Ｎ○○、戌○○等人不能反抗，而交出身上之財物，其間並由Ｊ○○一人駕駛在場人所有之汽車，強押Ｒ○○前往附近金融機構提領現金，惟未所
    獲後返回該住處後，將子○○等人趕進廁所，Ｊ○○、Ａ○○、酉○○三人始駕
    駛上開子○○之車輛，前往阿鳴預先安排接應之處，並將子○○之上開車輛丟棄
    後，駕駛原先之車輛，逃離現場。計搶得Ｒ○○所有之現金一萬元、金項鍊一條
    、香煙二十三條（大衛香煙六條、長壽香煙十二條、七星香煙三條、三五香煙一
    條、峰香煙一條），子○○所有之現金六千元，午○○所有之現金二千元，Ｐ○○所有之現金一萬八千元，辛○○所有之現金一千元、勞力士手錶一只，Ｎ○○
    所有之現金一萬八千元，李錫國所有之現金一千元，戌○○所有之現金一萬三千
    元、金項鍊一條（約二兩五錢重）、手錶一支。
Ｇ、Ｊ○○又夥同Ａ○○、酉○○，於八十六年十月十七日二十三時二十分許，由Ｊ
    ○○駕駛車牌號碼ＥＤ－○六四三號吉普車，前往南投縣集集鎮林尾里林尾巷三
    號黃○○住處，未抵達前先將吉普車停放在同鎮○○路、集集街口土地公廟旁，
    Ｊ○○、Ａ○○、酉○○三人，分別持上開改造手槍等各一支共二支及改造子彈
    以及手榴彈一個，徒步由該住宅後門侵入屋內後，持槍、彈指著在場人，喝令在
    場之Ｇ○○、Ｅ○○（起訴書誤載為劉鳳美）、宙○○、Ｄ○○、黃○○、己○○不准動，並以紮線帶反綁Ｇ○○、Ｅ○○、宙○○、Ｄ○○、黃○○、己○○
    等人之大姆指，使之不能抗拒，而強取Ｇ○○、Ｅ○○、宙○○、Ｄ○○、黃○○、己○○等人之財物，強盜後並駕駛Ｄ○○所有之自用小客車逃逸，並隨即丟
    棄Ｄ○○之自用小客車換乘車牌號碼ＥＤ－○六四三號吉普車逃逸，以此強暴、
    脅迫方式計強取Ｇ○○所有之現金一萬餘元、行動電話一支、勞力士手錶一只，
    Ｅ○○所有之現金三千元、戒指一只、項鍊一條，宙○○所有之現金約一萬三千
    元，Ｄ○○所有之現金十八萬元、鑽戒一只、金鍊一條、行動電話一支，黃○○
    所有之鑽戒一只、手錶一只、翡翠一只，己○○所有之勞力士手錶一只、易利信
    牌行動電話一支、現金三萬二千元。
Ｈ、Ｊ○○又夥同Ａ○○、酉○○三人，於八十六年十月二十日十一時三十分許，在
    南投縣南投市○○○路二八九之一號七樓，Ｊ○○、Ａ○○、酉○○三人，共同
    由Ｊ○○、酉○○分別持上開改造四五手槍等各一支及改造子彈，侵入南投縣南
    投市○○○路二八九之一號癸○○○住處後（侵入住宅部分未據告訴），持槍指
    著並喝令在場之被害人癸○○○、Ｂ○○、地○○、申○○、寅○○等人不准動
    ，並以紮線帶將被害人大姆指反綁，使癸○○○、Ｂ○○、地○○、申○○、寅
    ○○等人不能抗拒，而強取被害人癸○○○、Ｂ○○、地○○、申○○、寅○○
    等人之財物，以此強暴、脅迫方式計強取癸○○○所有之現金二萬餘元、金錶一
    只、金戒指三個、戒指二個、鑽石戒指一只，金手鍊一個、項鍊四條、金耳墜（
    或稱耳）一對、玉珮三個（玉石二塊黃水晶一塊）、呼叫器一個，寅○○所有
    之現金二萬元、金戒指二只、金項鍊一條、玉壁一個、ＤＤＰ呼叫器一只，地○○所有之呼叫器一只、現金二萬元，申○○所有之現金二萬元、福壽字戒指一只
    ，Ｂ○○所有之手錶一只、呼叫器一只。
三、經警循線於八十六年十月二十一日下午十六時許，在南投縣集集鎮田寮里大石巷
    十七之一號Ｊ○○住處臨檢查獲Ｊ○○、Ａ○○、酉○○三人，並經Ｊ○○供出
    而先後在該住處倉庫及Ｊ○○所有汽車內扣得Ｊ○○所有供作案所用之黑色手套
    三雙、紮線帶一包、頭套四付、手套三付，及Ｊ○○改造未具殺傷力之烏茲衝鋒
    槍一支、具有殺傷力之改造四五手槍三支（槍枝管制編號：000000000
    0號、0000000000號、0000000000號）、具有殺傷力之仿
    德製八釐米手槍一把（槍枝管制編號：0000000000號）、具有殺傷力
    之制式九釐米子彈六顆（被告未經許可無故持有此六顆子彈部分已經本院前審判
    處徒刑確定）、具有殺傷力之改造八點五釐米子彈二顆、具有殺傷力之改造四點
    五釐米子彈一顆（另外三顆經鑑驗未具殺傷力）、具有殺傷力之改造手榴彈三顆
    ，以及Ｊ○○用以改造槍械子彈所用之銼刀參支、鋼管二支、銅條二支、火藥一
    盒、底火一百顆、工業用子彈八排、砂輪機一台、鑽頭一盒、電鑽一台、固定式
    老虎鉗一台、玩具槍管二支，同時查扣Ａ○○所有之草綠球鞋一雙、Ｊ○○、Ａ
    ○○、酉○○、「阿鳴」、「長腳」及其他不詳姓名男子等人強盜所得之現金十
    八萬五千八百五十元，及如附表編號一、四、五、六、八、九、一一、一三、一
    五、一七、二二、二七、三一、三二、三三、三四、三七、三八、三九、四○、
    四一、四二、四三、四四、四五、四八、四九、五八、六○、六三、六四、六六
    、六七等強盜所得之贓物。
      理  由
一、訊據上訴人即被告（下稱被告）Ｊ○○、Ａ○○、酉○○三人，被告Ｊ○○對上
    開持槍彈等強盜取財、竊盜之犯行供承不諱，被告Ａ○○除否認事實二Ａ項之強
    盜犯行外，餘皆坦認不諱，渠二人坦承部分互核所供情節相符，惟被告Ｊ○○、
    Ａ○○均辯稱該Ｆ、Ｇ、Ｈ三件之共犯應係「阿鳴」之證人宇○○，並非被告酉
    ○○，其他五件亦是宇○○所共犯，酉○○應係被冤枉云云。被告Ａ○○另辯稱
    伊雖有去事實二Ａ項之處所，但Ｊ○○欲做何事伊並不知道，且伊不知道Ｊ○○
    身上有帶槍云云；另被告Ｊ○○否認有改造上開槍砲子彈手榴彈之犯行，並辯稱
    該等槍彈，均是強盜案件發生之前，宇○○拿去其草屯之某處所寄放的，並加以
    改造，以便作案所用，伊並沒有改造上開槍彈云云。訊據上訴人即被告（下稱被
    告）酉○○矢口否認涉有右揭Ｆ、Ｇ、Ｈ三件盜匪、竊盜、槍砲等犯行，並辯稱
    伊等三人均遭警刑求，伊係遭二、三人毆打，係以熱隔膠板打伊腳底，左右腳均
    有，而且也有用拳頭打伊左臉頰、額頭及胸部。伊不可能在假釋中再犯罪，況被
    害人之指稱未能相符，伊確係被冤枉云云。惟查：
  (一)製作本件被告Ｊ○○筆錄之南投縣警察局南投分局刑事組偵查員即證人陳志文，
    於原審證稱：伊並未毆打Ｊ○○，因伊等查獲本件盜匪案時已有證物，並無刑求
    ，而伊一共製作Ｊ○○之筆錄兩次，當時製作筆錄時，Ｊ○○係與酉○○分開製
    作，但Ｊ○○、Ａ○○均在辦公室作筆錄，而Ａ○○之筆錄則由證人洪守麟製作
    ，酉○○在偵訊室製作，因而看不見酉○○製作筆錄之情形，當天製作筆錄時同
    仁均有在場等語（參見原審卷第一五五、一五六頁）。又製作被告Ａ○○筆錄之
    南投縣警察局南投分局刑事組小隊長即證人洪守麟，於原審亦證稱：伊當初在Ｊ
    ○○住處業已查獲贓證物，並連同贓證物均已帶回分局，且Ｊ○○、Ａ○○、酉
    ○○等製作筆錄時均很合作，伊等實無對之刑求，Ａ○○又懷有身孕，伊還找女
    警幫忙等語（參見同上卷第一五六、一五七頁），互核所供相符。且經被告Ｊ○○、Ａ○○、酉○○三人，於原審當庭指認陳志文及洪守麟二人，Ｊ○○、Ａ○○、酉○○三人均一致指稱刑求其等之人並不在庭等語（參見同上卷第一五七、
    一五八頁），則被告三人上開刑求之抗辯，是否堪採，已有可疑。
  (二)被告Ｊ○○對於其所稱未遭刑求之南投縣警察局集集分局八十六年十月二十三日
    十四時十五分許所製作之筆錄，亦坦承稱：其共作了五件案件，其均與女友Ａ○○及酉○○及另一名男子一同作案，而作案之手法為其等均四處閒逛，如發現有
    打麻將之家庭，就詳加勘驗地形，待有人玩賭時，便邀同夥伺機行搶，進入屋內
    以塑膠束套將在屋內之人每個人之雙手大姆指套住，使他們無法反抗，而洗劫身
    上之財物，後再駕駛被害人之車輛逃離開現場，再將被害人之車輛停於附近後由
    接應的人載其等離開現場，總共搶了七十幾萬元及其他已無法計算之財物，搶得
    之財物均未平分而先置於其之住處，如果要用的話，說一聲便可拿走，被拿多少
    財物，其並不清楚。而發生於八十六年十月十七日二十三時許，在南投縣集集鎮
    林尾里林尾巷三號之強盜案，係其與Ａ○○、酉○○三人先行將吉普車放置於南
    投縣集集鎮○○路與集集街口土地公廟旁，後再步行至林尾巷三號黃○○住宅，
    從後門進入屋內喝令屋內在場之人全部趴在桌上，並以束套綁住雙手大姆指後，
    再洗劫他們的財物，嗣駕駛一部白色的車輛逃離現場，駕駛至其等放置吉普車處
    ，再換乘吉普車逃逸。而八十六年十月二十三日十三時三十分許，在南投縣集集
    鎮田寮里大石巷十七之一號住宅旁起出之德製八厘米手槍、改造四五手槍、改造
    子彈及改造工具一批均為其所有，而這批工具都是用來改造槍枝、彈藥使用，其
    約於三個月前，在其住處頂樓小閣樓改造，以電鑽、砂輪機及銼刀工業用子彈、
    火藥等物改造子彈及槍管、槍身等，而改造均係其一人所為，並未給其他人知道
    等語。又被告酉○○，亦對於伊所稱未遭刑求之南投縣警察局集集分局八十六年
    十月二十三日十四時四十分許所製作之筆錄，坦承稱：伊與Ｊ○○、Ａ○○持改
    造手槍進入控制被害人後，並以塑膠電線套捆綁被害人雙手姆指，使被害人無法
    反抗，而強取被害人之財物，而警方所查獲之改造手槍、模型槍及改造工具一批
    均為Ｊ○○所有等語。而被告Ａ○○亦對於渠所稱未遭刑求之南投縣警察局集集
    分局八十六年十月二十三日十五時許所製作之筆錄，坦承稱渠和酉○○、Ｊ○○
    ，於八十六年十月十七日二十三時左右，在南投縣集集鎮林尾里林尾巷三號搶奪
    Ｄ○○等六人之財物，共搶奪二十四萬元、項鍊、手錶、大哥大等物，係渠三人
    共同提議臨時行動，扣案之德製八厘米手槍、改造四五手槍、改造子彈及改造工
    具一批均為被告Ｊ○○所有等語。則依上開Ｊ○○、Ａ○○、酉○○三人於未辯
    稱遭刑求之南投縣警察局集集分局均坦承犯行之供詞參互以觀，證人洪守麟、陳
    志文二人於原審所證稱之Ｊ○○、Ａ○○、酉○○三人之證物已尋獲，實無對渠
    等刑求等語，尚堪採信。被告酉○○於本院前審時辯稱集集分局之筆錄已事先做
    好，並未詳細訊問被告云云，顯屬無憑，難以採取。
  (三)被告酉○○於原審另舉證人陳建衛、吳修源二人，以資證明伊確有遭刑求云云。
    查，證人陳建衛於原審雖證稱：伊曾在南投看守所與酉○○同舍房，而酉○○於
    進入看守所時雙腳腳底就腫的，他說是警察打的，且每次借提回來均表示有遭刑
    求，但是身體均看不出有何傷痕云云；另證人吳修源於原審雖亦證稱：伊與酉○○於南投看守所有同房，酉○○入所時伊有看見酉○○的腳底有腫脹，身體看不
    出有何傷痕，隔天酉○○被借提回來亦表示遭刑求，但身體看不出有何傷痕云云
    （參見原審卷第一二七、一四八頁）。該二位證人所證雖接近，惟經原審調閱臺
    灣南投看守所八十六年十月二十二日臺灣南投看守所新收（借提還押）收容人內
    外傷記錄表，載明酉○○外傷記錄為「無」，且有病或內傷記錄部分（自述）亦
    記載「正常」，有該紀錄表在卷可憑（參見原審卷第一三○頁）；且被告酉○○
    所辯稱伊有遭警用拳頭打左臉頰、額頭及胸部等處如屬實，何以證人陳建衛、吳
    修源均未能指出酉○○明顯部位之左臉頰、額頭等處有傷痕，亦與事理不合；參
    諸被告酉○○於檢察官第一次偵查中，亦坦承確有參與本案之犯行，是伊辯稱有
    遭警刑求而不得不承認共同犯案云云，顯乏證據可憑，難以採信。再者，替被告
    酉○○製作筆錄之員警劉俊傑，於本院前審（參見本院更二卷第二宗九六頁，更
    三卷第二宗一二０頁），亦到庭證稱伊未刑求被告，被告在另一間辦公室接受製
    作訊問筆錄等語在卷。被告於本院前審九十年四月三日調查時，亦無法明確指認
    該證人劉俊傑有刑求伊之情事，則被告酉○○於本院仍辯稱遭警刑求乙節，礙難
    採認；證人陳建衛、吳修源二人前開所證亦難為有利於被告酉○○之認定。又被
    告Ａ○○，雖於本院前審審理中一再指稱遭刑求云云，惟其身上並無任何傷痕，
    且於偵查中再三坦承確犯有本件犯行，況對其所指稱刑求之人，於偵查中亦無法
    指認，則所辯遭警刑求自難遽信。依上所述，證人劉俊傑於本院前審時已就查獲
    解送人犯至地檢署之過程陳明在卷，並有偵查卷之警訊筆錄可據，則被告酉○○
    之選任辯護人，於本院前審請求函查該分局何時押解回警局，何時解送地檢署乙
    節，已無函查調查之必要。
  (四)被告Ｊ○○於原審雖舉證人潘垚廷、黃棋堡，以資證明其確有遭刑求云云，茲證
    人黃棋堡於原審證稱：伊於八十六年十一月七日進入南投看守所，與被告Ｊ○○
    同一舍房，曾聽Ｊ○○說伊遭警員刑求，因盜匪被打，而伊看Ｊ○○之胸口有瘀
    青的傷痕，其他沒看見等語，惟另一證人潘垚廷於原審則證稱：伊與Ｊ○○在南
    投看守所同一舍房時，Ｊ○○被借提很多次，每次他回來時都說警察要他交東西
    ，至於借提回來時並沒有發現他身體有何異樣，況且他借提回來還可以做運動等
    語，互核被告Ｊ○○所提兩位證人潘垚廷及黃棋堡，上開所述被告遭刑求之情節
    ，並不相符。且黃棋堡係於八十六年十一月七日進入南投看守所，與被告Ｊ○○
    同一舍房，距被告Ｊ○○於八十六年十月二十二日進入南投看守所已有十五日，
    是否尚能清楚看清Ｊ○○胸口之瘀傷，尚有疑義，從而自難以潘垚廷及黃棋堡之
    證述，逕認Ｊ○○確有遭刑求。又經原審調閱臺灣南投看守所八十六年十月二十
    二日臺灣南投看守所新收（借提還押）收容人內外傷記錄表，雖載明Ｊ○○之外
    傷記錄：胸部瘀血、右上臂擦傷、右手小指擦傷、小指有傷。有病或內傷記錄部
    分（自述）亦記載：新收自述如圖，擦傷部分乃南投分局警員刑求造成，現今頭
    部尚會痛、欲嘔吐、胸部瘀血疼痛，餘正常等。惟查，被告Ｊ○○於八十六年十
    月二十二日下午五時許，於偵查中所製作之筆錄，亦坦承確有犯本件盜匪案，且
    於上開南投縣警察局集集分局八十六年十月二十三日十四時十五分許所製作之筆
    錄，亦坦承犯案，尚難認被告Ｊ○○係因遭刑求而不得不坦承本件犯行，是被告
    Ｊ○○於住處被查獲經偵辦羈押而進入看守所時，該受傷情事如屬實，仍難反推
    其上開不同時間於警訊及偵查中之自白，非出於其任意性所供。
  (五)況被告Ｊ○○於南投縣警察局集集分局上開製作之筆錄亦供稱：其已知錯，希望
    能從輕發落，出獄後必定悔改向上，而警方態度均很客氣，很好等語，並捺指印
    於后。又被告Ｊ○○所供稱其遭毆打之部位為胸部及後腦，核與臺灣南投看守所
    八十六年十月二十二日臺灣南投看守所新收（借提還押）收容人內外傷記錄表，
    所載Ｊ○○之外傷記錄為胸部瘀血、右上臂擦傷、右手小指擦傷、小指有傷部分
    等等，僅胸部吻合，而依潘垚廷於原審所證：伊均未發現Ｊ○○有何異樣，且被
    告Ｊ○○被借提很多次，每次他回來時都說警察要他交東西，至於借提回來時並
    沒有發現Ｊ○○身體有何異樣，他借提回來還可以做運動等語以觀，參諸本件製
    作被告Ｊ○○筆錄之員警，經Ｊ○○於偵查中指認並非毆打其之人，被告Ｊ○○
    亦無法指認究係遭何位員警毆打，自難僅憑被告Ｊ○○之指述，即認上開傷痕係
    遭警刑求所致，是被告Ｊ○○於本院更審中辯稱本件係遭警刑求始承認犯行云云
    ，核非可採。綜上所述，被告Ｊ○○、Ａ○○、酉○○三人，所辯稱其等遭警察
    毆打一節，核無積極證據足資證明，則其等於警訊及偵查中之自白，被告Ｊ○○
    Ａ○○於本院更三審及本院審理時之自白，自堪採為被告三人不利之認定，合先
    敘明。
二、被告Ｊ○○、Ａ○○、酉○○三人、姓名年籍不詳綽號「阿鳴」、「長腳」及其
    他不知姓名之成年男子，確有分別參與右揭犯罪事實欄二Ａ項至Ｈ項所示強盜取
    財等犯行之事實，業據被告Ｊ○○於南投縣警察局南投分局八十六年十月二十一
    日之筆錄時，承認犯案四件，又於集集分局八十六年十月二十三日十四時十五分
    許所製作之筆錄，坦承供稱：其均與女友Ａ○○、酉○○及另一姓名年籍不詳綽
    號「阿鳴」之人一同作案，而作案之手法為其等均四處閒逛，如發現有打麻將之
    家庭，就詳加勘驗地形，待有人玩賭時，便邀同夥伺機行搶，進入屋內以塑膠束
    套將在屋內之人每個人之雙手大姆指套住，使他們無法反抗，而洗劫身上之財物
    ，後再駕駛被害人之車輛逃離現場，再將被害人之車輛停於附近，再由接應的人
    載其等離開現場，總共搶了七十幾萬元及其他已無法計算之財物，搶得之財物均
    未平分而先置於其住處，如果要用的話，說一聲便可拿走，被拿多少財物，其並
    不清楚等語。又被告酉○○於八十六年十月二十一日十九時三十分時許，南投縣
    警察局南投分局所製作之筆錄亦供稱：伊參與強盜案計三次，第一次於八十六年
    十月十四日凌晨二時許，作案之人有四人，伊及Ｊ○○、Ａ○○及綽號「阿風」
    （「阿風」應係酉○○誤記，詳後述）之人，地點為南投縣名間鄉○○路四一號
    前○○七檳榔攤，第二次於八十六年十月十七日，時間忘記，在集集不詳地點強
    盜一次，參與的人有伊及Ｊ○○、Ａ○○，第三次為八十六年十月二十日中午十
    一時三十分許，作案之人為伊及Ｊ○○、Ａ○○三人，地點為南投縣南投市○○○路二八九之一號七樓，而伊等作案時，均係由Ｊ○○駕駛其所有之吉普車，前
    往南投地區四處尋找目標，看見有人在打麻將，即將吉普車停於現場附近，步行
    或偷他人腳踏車代步至選定地點，由伊及Ｊ○○、Ａ○○進入，伊與Ｊ○○分別
    持手槍控制在賭博現場之被害人行動自由，再由Ａ○○以紮線帶反綁被害人之大
    姆指，使被害人無從反抗後，洗劫被害人之財物，再搶被害人之車輛回Ｊ○○預
    先停放吉普車的地方，換乘Ｊ○○之車子逃逸，另伊等作案用之槍枝均為Ｊ○○
    所有等語；並於集集分局十月二十三日之筆錄時，坦承參與十月十七日之強盜案
    件。而被告Ａ○○於八十六年十月二十一日在南投分局訊問時承認作案四件，並
    於同年十月二十三日在集集分局訊問時坦認參與十月十七日之強盜案件，再於同
    年十月二十二日下午五時許於偵查中，對檢察官訊以「有無於卷附扣押清冊所示
    之時地搶劫被害人Ｄ○○等之財物？」時，坦白供稱「伊有搶，但次數太多了」
    等語，而被告Ｊ○○亦對檢察官同一問題，坦承供稱：「伊共和他們做了五件，
    還有很多件伊已無從記憶」等語，被告酉○○亦就檢察官同一問題，坦承供稱「
    伊只和他們搶了三件」等語，被告Ｊ○○更坦承陳稱：「扣案之烏茲衝鋒槍、改
    造四五手槍、子彈三發均為伊所有」等語。互核被告Ｊ○○、Ａ○○、酉○○三
    人，於警訊及偵查中所供作案之情節大致相符；再參諸被告Ｊ○○、Ａ○○於本
    院更三審時，均仍坦承參與八件強盜犯行以觀，被告等三人上開之自白，應與事
    實相符。茲再分述如下：
  (一)關於事實欄二Ａ項部分：
    被告Ａ○○於八十六年十月二十一日警訊時供稱：當時只有我們三人作案，後來
    才再加入一位綽號『阿明』的男子，第一次約於兩個月前，由伊及Ｊ○○及綽號
    「阿鳴」之人，共同搭乘Ｊ○○之福特自用小客車，到南投縣南投市○○路國寶
    大樓，由伊偽裝找人，而騙取屋內之人開門，由Ｊ○○等分持槍枝進入，強盜裡
    面打麻將賭徒之財物。而被告Ｊ○○於同日在南投縣警察局南投分局所製作之筆
    錄亦供稱：第一次約於兩個月前，由其及Ａ○○、綽號「阿鳴」之人，駕駛其所
    有之福特汽車前往南投縣南投市○○路通力國寶大樓九樓，假裝進入找人，持槍
    強盜該處打麻將之賭客之財物。被告Ｊ○○於本院審理時，另被告楊家蕙於本院
    更三審時亦坦承本件犯行，其等之自白核與被害人玄○○於警訊時指稱「於八十
    六年八月間某日凌晨零時許，詳細日期伊已無法記憶，伊遭二男一女持槍強盜財
    物，當時伊正在南投縣南投市○○路通力國寶四六六巷九樓住處客廳與朋友喝茶
    ，忽然有名女子來按門鈴，伊前往開門後，突然衝進二名持槍之矇面歹徒喝令伊
    與在場之朋友不要動，將身上之財物交出放在桌上，否則要伊等好看，伊便將現
    金七萬餘元放在桌上，而伊之朋友亦將身上之現金約十餘萬元置於桌上，其中一
    名男子便將財物取走同時奪門而出，經伊指認僅能認出Ａ○○，而另二名男歹徒
    因戴頭套，伊無法指認」之情節相符（參見五四０七號偵查卷九六頁）。被告Ａ
    ○○與其選任辯護人雖於本院前審指稱被害人玄○○並未在現場，如何能指認被
    告云云？然被告Ａ○○已供承伊有於右揭時、地，與Ｊ○○及綽號「阿鳴」之人
    共同參與此起強盜案，且伊所提出之辯護意旨狀載稱「開門之人係在內賭博之人
    ，很複雜‧‧‧」云云（參見本院更二字第三五二號卷一第六三頁背面，卷二第
    五八頁），是伊於作案時，匆忙之間能否確實記憶開門之人，即不無疑義。況果
    玄○○未於當時在場，如何能就被告等犯案情節指述歷歷？是被告Ａ○○及其選
    任辯護人於本院前審所指稱被害人玄○○並未在場，僅得數萬元云云，均難採信
    。且被告Ａ○○於警訊所供強盜金額與被害人之指稱未合，應以被害人所陳稱數
    額為可採。至被告楊家蕙於警訊所供由「酉○○」持槍進入情節，則應係「阿鳴
    」之誤，此觀被告Ａ○○於警訊就原先三人，後來加入『阿明』，第二次至第四
    次所供之共犯均係『阿明』或酉○○之供詞自明。本件係由被告Ｊ○○、Ａ○○
    、「阿鳴」所共犯，已然明確。至被告Ｊ○○、Ａ○○於本院所辯稱之共犯「阿
    鳴」即係證人宇○○乙節，自有可疑，容後敘述。
  (二)關於事實欄二Ｂ項部分：
    被告Ｊ○○、Ａ○○於本院審理時均坦承犯行，互核所供相符，而被害人Ｑ○○
    於警訊時亦指稱：伊和妻子Ｍ○○○和鄰居五人，於八十六年九月五日晚上二十
    二時十五分許，在台中縣太平鄉○○村○○路一新巷五十二號住宅內遭二男一女
    分持槍械三支強盜財物，以白色塑膠紮帶將伊五人的雙手大姆指反綁於背面腰部
    ，而遭強盜金項鍊一條四兩價值五萬元，金手鍊二兩半價值約二萬五千元，金戒
    指價值約三千元及現金四萬元，而伊之妻子Ｍ○○○和鄰居身上的財物也被一併
    強盜拿光，經伊確認強盜伊之人係Ｊ○○及Ａ○○，而警方查獲之白色塑膠紮線
    帶就是Ｊ○○、Ａ○○用來將伊五人雙手大姆指綁住之工具，另尚有一名嫌犯未
    到案，請警方繼續追查等語，並於偵查中為同一內容之指稱，核與其他被害人Ｍ
    ○○○、壬○○○、Ｆ○○證述之情節相符（參見五四０七號偵查卷八八、九一
    、二一七、二一九、一四一頁）。而被害人Ｍ○○○所指之長槍應係扣案之未具
    殺傷力之毒蠍型烏茲槍，此從被告Ｊ○○未經許可改造之上開槍枝中加以比較，
    即堪認定。又被告酉○○雖於本院前審辯稱Ｑ○○偵查中指認伊為共犯，明顯與
    伊當時仍在監之事實有未合云云，但依被告Ｊ○○及Ａ○○於本院審理時承認作
    案，且被告Ａ○○於警訊時復稱本件係由伊與Ｊ○○及綽號「長腳」之男子共同
    強盜（參見偵字第五四○七號卷第八三頁反面），可見本件確有共犯「長腳」之
    男子無訛，則被害人就此部分之指稱縱有些許失真，亦難認被害人並未被三人所
    強盜，是被告酉○○上開所辯，亦難推論伊未涉入後面ＦＧＨ三件共犯之列，且
    被告Ｊ○○、Ａ○○等二人辯稱另一名共犯即係宇○○云云，仍難遽信。
  (三)關於事實欄二Ｃ項部分：
    被告Ｊ○○、Ａ○○均於本院審理時坦承犯行，核與被害人丁○○於警訊時指稱
    ：伊遭二男一女持槍強盜，經伊指證強盜伊之人係Ｊ○○、Ａ○○及另一男子，
    而該男子長相稍矮，身高約一百六十公分，皮膚白白的，髮似有燙，伊係於八十
    六年九月二十日凌晨二時許，在苗栗縣西湖鄉湖東村埔頂九之十號住宅內被Ｊ○○、Ａ○○及另一不詳男子所強盜，他們持有手槍三支，三人各持一支，有一枝
    槍黑色的，且有紅外線，有紅外線的槍是由Ｊ○○所持用，他將子彈退殼嚇伊等
    ，當時有甲○○、天○○等人，在伊住處打麻將消遣，Ｊ○○等三人從伊未鎖之
    前門侵入屋內，三人持槍喝令威脅在場打麻將之四人不要動，然後由Ａ○○持紮
    線帶將被害人雙手反綁，也是綁大姆指部分，再洗劫甲○○等人之財物，洗劫後
    ，繼續至伊夫婦睡覺之房內，以同樣之手法將伊夫婦控制反綁，搜刮伊夫婦所有
    之財物，伊被搶走金項鍊（魚式）一條重約四兩、及白銀色手錶一只，價值約八
    千元，伊太太乙○○的金飾有金元寶一對，價值一萬三千元，鑽戒一只、金項鍊
    一條、手錶一只價值約一萬三千元，其他還有伊夫婦所有之現金約五十萬元，而
    他們強盜時並未戴頭套，而係戴有紫色手套等語。又被害人天○○於警訊時指稱
    ：伊因於八十六年十月二十二日看到媒體報導南投縣警察局南投分局破獲二男一
    女涉嫌持槍侵入民宅強盜，伊是被害人而前來報案，伊於八十六年九月二十日凌
    晨二時許，在丁○○之住處打麻將忽有二男一女各持手槍喝令伊等不許動，同時
    叫伊等將身上所有之財物全部放在桌上，然後用紮線帶將伊之大姆指反綁，於取
    得財物後逃離現場，伊被強盜身上現金新台幣十九萬五千元，經伊當場指認該強
    盜之二男一女歹徒為Ｊ○○、Ａ○○，Ｊ○○與Ａ○○及另一名歹徒均無矇面等
    語。被害人鄒志淋於警訊時亦指稱：伊於八十六年九月二十日凌晨二時許，在丁○○住處遭二名陌生男子及一名女子搶劫財物，當天凌晨二時許，伊在該處看另
    外四人在打麻將，當時鐵門半掩，突有二男一女持手槍喝令伊等不要動，並要求
    伊等將財物全部取出，同時將睡覺中之丁○○夫婦叫醒後，將全部七人的雙手反
    綁致無法動彈，並進入丁○○夫婦之房間搜括財物，伊損失約八千餘元，事後大
    家合計損失約一百多萬元，而伊於八十六年九月（應係十月之誤）二十一日，看
    見民視新聞，得知南投縣警察局南投分局破獲Ｊ○○、Ａ○○、酉○○之強盜集
    團，即一眼認出係Ｊ○○、Ａ○○強盜伊等之財物，其中Ｊ○○持有紅外線之手
    槍，另一名歹徒身高一百五十八公分左右，圓臉、體瘦，想不出可疑的內賊串通
    等語。被害人甲○○於警訊時指稱：伊於八十六年九月二十日凌晨二時許，在丁○○住宅內與朋友天○○、丁○○夫婦等人遭強盜財物，歹徒為二男一女，各分
    持一把手槍進入行搶，然後再以紮線帶綑綁現場之人，由其中一男一女搜括財物
    ，另一名歹徒在現場警戒，而經伊指認強盜伊等之人為Ｊ○○、Ａ○○，而另一
    名歹徒並非酉○○，伊總共損失約二十萬元等語在卷（參見同上偵查卷八六、九
    十、八九、九五頁）。依被害人多人指稱遭二男一女持槍強盜財物之情節，對照
    被告Ｊ○○、Ａ○○二人之供詞，堪認確有另名共犯，該名共犯依前揭被害人所
    述為：膚白、圓臉、體瘦、身高約一六○公分以下，惟並非被告酉○○至明。又
    被告Ｊ○○、Ａ○○二人，雖於本院前審陳稱當時係持槍二把犯案（參見上更一
    卷九三頁背面），但依上述被害人所指稱強盜犯三人各持手槍作案以觀，可見被
    告Ｊ○○等人當時是持三支槍枝作案，要堪認定。被告Ｊ○○、Ａ○○另聲請本
    院傳喚證人丙○○證明當時是由丙○○提供做案之場所給宇○○，再由Ｊ○○、
    Ａ○○、宇○○前往共犯此案，經本院傳拘證人丙○○未到庭，惟本院以本件強
    盜取財另一名共犯之身高、特徵均與證人宇○○不符（詳後述）；且被害人鄒志
    淋亦稱想不出可疑的內賊串通等語，此部份待證事項已明，自無於傳拘丙○○無
    著後，再重複多次傳訊該證人之必要。
  (四)關於事實欄二Ｄ項部分：
    被告Ｊ○○、Ａ○○均於本院審理時坦承犯行，被害人戊○○於警訊時指稱：伊
    於八十六年十月十日二十三時四十分許，在苗栗縣公館鄉鶴岡村一○五號前伊所
    開設宛臻檳榔攤遭二男一女持槍並被綑綁後強取財物，當時該三名歹徒共持二支
    手槍及一枚手榴彈，由一名歹徒用縮緊帶把伊反綁，搶走伊所有之二萬元、手錶
    一只、戒指一只、項鍊一條及檳榔攤內之香煙，Ｊ○○及Ａ○○是其中兩名歹徒
    ，另一名歹徒較矮等語。而被害人亥○○於警訊時指稱：伊於八十六年十月十日
    二十三時四十分許，在苗栗縣公館鄉鶴岡村一○五號戊○○所開設之宛臻檳榔攤
    遭二男一女持槍並以縮緊帶將伊等五人綑綁後，強取財物，伊當時看到有二支槍
    屬短槍，歹徒並未開槍，但有拿出子彈脅迫說如果反抗即開槍，伊被搶走所有之
    現金一萬七千元，伊能指證該三名歹徒，其中二人即為Ａ○○、Ｊ○○，而Ａ○○即為綑綁伊之人，Ｊ○○就是持槍脅迫的歹徒，另一名男子較矮胖，也是持槍
    等語，該兩被害人於偵查中並均指認被告Ａ○○即係搶匪之一。被害人卯○○於
    警訊時指稱：伊於八十六年十月十日二十三時四十分許，在苗栗縣公館鄉鶴岡村
    一○五號戊○○所開設之宛臻檳榔攤遭二男一女持槍並被綑綁後強取財物，當時
    該三名歹徒共持二支手槍及一枚手榴彈，由一名歹徒用縮緊帶將伊反綁，搶走伊
    所有之現金七千餘元，伊能指證該三名歹徒其中二人即為Ａ○○、Ｊ○○，而Ａ
    ○○即為綑綁伊之人，另一名不知姓名歹徒身高較矮胖等語（參見苗栗地檢署三
    七八九號偵查卷一至六頁，五四０七號偵查卷一四０之一頁），三人所供情節相
    符，自堪認定第三名之共犯為一身高較矮胖之男子。至被告Ｊ○○、Ａ○○等二
    人所供該另一名共犯即為證人宇○○，仍有可疑。又被告Ａ○○於本院前審時辯
    稱作案未帶手榴彈，有帶二支手槍一支刀子去云云（參見更二卷第一宗第六二頁
    背面），揆諸被害人之上述指稱，顯無可採。
  (五)關於事實欄二Ｅ項部分：
    被告Ｊ○○、Ａ○○均於本院審理時坦承犯行，核與被害人庚○○於警訊時指稱
    ：伊於八十六年十月十一日早上五點三十分許，在苗栗縣公館鄉玉穀村一一五號
    所開設之夏威夷檳榔攤，當伊拉鐵門之際，遭二男一女持槍、刀闖入，由一名歹
    徒用縮緊帶將伊反綁後，搶走伊所有之現金五萬元左右、大哥大行動電話二支、
    對講機二支、呼叫器一只、男、女勞力士手錶各一只及伊身上之金飾，伊能指證
    該三名歹徒其中二人即為Ａ○○、Ｊ○○，而Ａ○○即為搜刮伊財物之人，Ｊ○○則為持槍之人之情節相符，被害人亦於偵查中為同一被害之指稱，但指稱持槍
    持刀作案等語（參見苗栗地檢署三七九０號偵查卷一頁，五四０七號偵查卷一四
    ０之二頁），更於本院前審調查時陳稱：伊認得Ｊ○○、Ａ○○，是該二人作案
    沒錯，扣案之黃色綁手與歹徒作案所用完全符合，因Ｊ○○與女的（指Ａ○○）
    沒有載頭套，伊不會看錯等語（參見上訴卷一四九頁背面）。足見本件之行為人
    ，除被告Ｊ○○、Ａ○○外，確另有一名共犯。另對照被告Ｊ○○、Ａ○○等二
    人之所供，被害人庚○○於警訊所供另名男歹徒係持手榴彈云云，亦有誤指。至
    被告Ｊ○○、Ａ○○等二人所供該名共犯即係宇○○云云，尚有可疑。
  (六)關於事實欄二Ｆ項部分：
    (1)被告Ｊ○○、Ａ○○均於本院審理時坦承犯行，又被告Ａ○○於十月二十一日
      警訊時供承：於八十六年十月十四日凌晨一、二點左右，伊與Ｊ○○、「阿鳴
      」及綽號「阿明」四人，駕駛Ｊ○○所有之車牌號碼ＥＤ－○六四三號吉普車
      ，前往南投縣名間鄉名松加油站對面一家雙子星（即○○七）檳榔攤，裡面有
      人在打麻將，所以伊等三人先於停車場旁偷竊二輛腳踏車，騎乘到檳榔攤前，
      待有人要進去時，伊等即矇面，由Ｊ○○、酉○○各持一把改造手槍押住在場
      之賭徒，然後喝令對方將身上之財物交出全部放於桌上，待賭徒取出財物後，
      伊等即以紮帶綁住被害人，再全部搜身，取完所有財物後把被害人全部趕進廁
      所，再取被害人之鑰匙，駕駛被害人之自用小客車至會合地點丟掉該車後逃逸
      ，這次得款三萬餘元，並有金飾等語。而被告Ｊ○○於同日警訊時供承：於八
      十六年十月十四日凌晨一、二時左右，伊與「阿鳴」及Ａ○○、酉○○，駕駛
      伊所有之吉普車，前往南投縣名間鄉名松里松嶺加油站對面之一家檳榔攤，伊
      與酉○○分別持槍強盜該處打麻將之賭客，並以紮線帶反綁被害人之大姆指，
      其間並駕駛其中一名被害人之自用小客車載一名女性被害人前往提款，但未領
      到錢等語。被告酉○○則於同日警訊供稱：伊參與強盜案計三次，第一次於八
      十六年十月十四日凌晨二時許，作案之人有四人，伊及Ｊ○○、Ａ○○及綽號
      「阿風」之人，地點為南投縣名間鄉○○路○○七檳榔攤等語，可見本案之歹
      徒應有四人至為明顯。而被告酉○○於警訊供稱「阿風」之人，係被告Ｊ○○
      的朋友，於本院更三審時雖供稱並無其人，但對照被告Ｊ○○、Ａ○○警訊所
      供四人之姓名相符以觀，該「阿風」（應係阿鳴）之人應係酉○○所誤記。
    (2)被害人戌○○於警訊時指稱：八十六年十月十四日凌晨二時許，伊在其所經營
      位於南投縣名間鄉○○路二段四十一號前之○○七檳榔攤遭三名歹徒強盜財物
      ，當時伊正在二樓睡覺，突然有一名矇面歹徒持槍上樓叫醒伊，並強押伊下樓
      ，且喝令伊交出身上所有之現金及金飾，然後以塑膠帶將伊雙手反綁，喝令伊
      不得將頭抬起來，其間一名歹徒並押著伊配偶Ｒ○○拿提款卡到外面領款，至
      搜括完畢後，歹徒就將伊等在場被害人全部趕進廁所，並駕車離去，伊總共遭
      強盜金項鍊二兩五錢價值約一萬五千元及手錶價值約一萬八千元及現金一萬三
      千元，經伊指認確係Ｊ○○、Ａ○○、酉○○三人強盜伊，而Ｊ○○、Ａ○○
      、酉○○等三人即係用警方所查扣之白色紮線帶綁住伊雙手大姆指於背後腰部
      ，並拿出槍械逼迫伊等交出財物，當時他們均以深色頭套遮住臉部等語。被害
      人Ｒ○○於警訊時指稱：於八十六年十月十四日凌晨二時許，伊所經營位於南
      投縣名間鄉○○路○段四十一號○○七檳榔攤遭歹徒三人拿武器喝令大家不准
      抬頭，並拿塑膠帶綁住伊雙手大姆指，且同時搜括財物，歹徒持類似手槍之兇
      器，是真槍或假槍，伊不敢確定，當時伊店裡有八人，其中四人正在打麻將，
      而因歹徒當時矇面，伊並未能看清楚歹徒之臉孔，而歹徒並使用伊朋友之汽車
      脅迫伊前往南投領錢，當伊上車時叫伊趴下不准抬頭，然後於伊領錢之際，歹
      徒曾取下頭套，很像口卡上之人（該指認之口卡即為Ｊ○○），伊遭搶劫財物
      為現金一萬元，女用金項鍊一條價值約八千元以及大衛香煙六條、長壽香煙十
      二條、七星香煙三條、三五香煙一條、峰香煙一條價值約八千元等語。被害人
      子○○於警訊時指稱：伊於八十六年十月十四日凌晨二時許，正欲前往南投縣
      名間鄉○○路○段四十一號○○七檳榔攤買檳榔，而伊前往檳榔攤之際，發現
      該檳榔攤鐵門正開一半，伊即以手將鐵門撐開，即發現裡面有歹徒用類似槍械
      之手槍頂住伊之頭部左邊太陽穴，並叫伊進入屋內喝令伊將錢拿出來同時趴下
      ，當時伊發現裡面已有五人全部趴在桌上且手都被反綁在後面，且都是白色塑
      膠帶綁大姆指，歹徒二人均矇面，惟經伊指認警方查獲之Ｊ○○、Ａ○○、酉
      ○○三人之體型與強盜伊之人相符，另警方查獲之一雙草綠球鞋與當時強盜伊
      財物之人所穿著之球鞋完全一樣，伊共被強盜現金六千元等語（參見南投分局
      投警刑字第一九二○四號卷第四二、十五至十八、二十至二二頁，五四０七號
      偵查卷九四頁）。被害人戌○○、Ｒ○○二人並於偵查中指認被告三人為盜匪
      無訛在卷（參見五四０七號偵查卷一四０之一頁），子○○更於本院前審審理
      時兩度到庭堅指盜匪三人即係Ｊ○○、Ａ○○、酉○○等情在卷（參見本院上
      訴卷一四九頁，更三卷第二宗五五頁），則本案之犯人為何，自已明晰。
    (3)被害人午○○於警訊時指稱：於八十六年十月十四日凌晨二時許，在南投縣名
      間鄉○○路○段四十一號○○七檳榔攤伊遭二男一女強盜財物，當時伊在上開
      檳榔攤內打麻將，有三個矇面歹徒進來拿著槍叫伊等趴在桌上不要動，而從伊
      身上取走現金二千元，伊弟媳則遭押走前往銀行領錢，同時伊並遭反綁，經伊
      指認酉○○即係當日強盜伊財物之人，當日酉○○雖矇面，但酉○○之眉毛、
      眼睛、鼻子並未矇住，故伊一眼即能認出酉○○確有強盜伊之財物等語。被害
      人Ｐ○○於警訊時指稱：伊於八十六年十月十四日凌晨二時許，在南投縣名間
      鄉○○路○段四十一號○○七檳榔攤伊遭三名歹徒強盜財物，歹徒如何進入伊
      並不清楚，惟歹徒進入後，即持手槍喝令在場之人不得將頭抬起來，並命在場
      之被害人將錢放置在桌上，隨即歹徒即開始搜括，完畢後，並將伊等全部趕進
      廁所，而Ｒ○○並遭歹徒押走外出領款，是開子○○之車輛外出領款，伊計被
      強盜現金一萬八千元等語。被害人辛○○於警訊時指稱：伊於八十六年十月十
      四日凌晨二時許，在南投縣名間鄉○○路二段四十一號○○七檳榔攤伊遭三名
      強盜財物，伊遭強盜現金一千元及勞力士手錶一只，經伊指認警方查獲之勞力
      士手錶正為伊遭強盜之物，歹徒如何進入，伊並不清楚，惟歹徒進入後，即持
      手槍喝令在場之人，不得將頭抬起來，並命在場之被害人將錢放置在桌上，隨
      即歹徒即開始搜括，完畢後，並將伊等全部趕進廁所，並警告不得報警後，駕
      駛子○○之車輛離去，該三名歹徒是持三支手槍及一顆類似手榴彈之爆裂物進
      行搶奪；當時連伊在內共有八人，其中四人正在打麻將，而歹徒當時均矇面，
      故伊無法指認，然警方查扣之紮線帶，即為綁伊姆指之作案工具無訛等語。被
      害人李錫國於警訊時指稱：伊於八十六年十月十四日凌晨二時許，在南投縣名
      間鄉○○路○段四十一號○○七檳榔攤遭三名歹徒強盜財物，當時伊正在打麻
      將，歹徒一進去就叫在場之被害人趴下，並拿一只角花色黑色布袋叫在場之被
      害人將錢自動放進去，伊即拿大約一千元左右之現金於桌上，然後伊即一直趴
      下，歹徒並以白色塑膠帶綁住伊之姆指等語。被害人Ｎ○○於警訊時指稱：伊
      於八十六年十月十四日凌晨二時許，在南投縣名間鄉○○路二段四十一號○○
      七檳榔攤遭三名歹徒強盜財物，當時伊遭強盜一萬八千元，歹徒如何進入伊並
      不清楚，惟歹徒進入後，即持手槍喝令在場之人，趴在桌上不得將頭抬起來，
      並命在場之被害人將錢放置在桌上，隨即歹徒即開始搜括，完畢後，並將伊等
      全部趕進廁所，並駕駛子○○之車輛離去，警方所查獲之Ｊ○○、Ａ○○、酉
      ○○三名之體型與強盜伊財物之人相符，且查扣之女用草綠球鞋與當時之女歹
      徒所穿著之球鞋一樣等語（參見南投分局投警刑字第一九二○四號卷二四至二
      六、二九、三一至三三、三五至三六、三八至四十頁，五四０七號偵查卷九三
      頁），午○○並於偵查中指認被告三人在案（參見五四０七號偵查卷一四０之
      一頁），則依該等被害人先後所供，佐以被告Ｊ○○於本院前審中所供「其係
      押Ｒ○○前往領款之人」，則現場既僅Ａ○○及另一男子在場，被害人子○○
      、午○○先後指稱該男子口音有明顯易辨之海口音，應係酉○○等語，核與被
      告酉○○住居處所係彰化縣鹿港鎮相符，自難認毫無依憑，已堪採信。
    (4)被告酉○○雖於本院否認有參與該案件之犯行，並辯稱被害人之指認不一，並
      無客觀根據，顯無可採云云。但被告於本院前審調查時，均未能提出客觀證據
      以供調查；且本件強盜案所有被害人經本院前審傳喚多次，僅有子○○出庭陳
      述，並且在被告Ｊ○○因他案意外被臺灣彰化地方法院檢察官聲請羈押後，經
      本院前審向臺灣彰化地方法院借提審理，且提訊證人宇○○多次出庭時，被害
      人子○○於本院前審再度堅指被告酉○○之海口音無訛，宇○○並非共犯等語
      在卷，則被告酉○○空口否認涉案，自難採信。又被告Ｊ○○、Ａ○○等二人
      於本院所辯該共犯僅有阿鳴一人，該阿鳴即係宇○○云云，依本案之共犯確為
      四人以觀，堪認係迴護之詞，尚難採信。
    (5)至被告等用以為本件強盜取財之器械如何？據多名被害人於警訊時之供述，Ｒ
      ○○陳稱：「Ｊ○○強盜集團之成員共三人，分持黑色手槍三支、手榴彈一枚
      進入檳榔攤內」；Ｐ○○陳稱：「該三名歹徒分持三把手槍（真假不明）及一
      顆類似手榴彈的爆裂物當作武器」；辛○○陳稱：「該三名歹徒是分持三把手
      槍（真假不明）及一顆類似手榴彈的爆裂物當作武器」；被害人李錫國於警訊
      時陳稱：「我很確定二男一女各持一支手槍」；Ｎ○○陳稱：「該三名歹徒是
      持三支手槍（真假不明）進行搶奪」；戌○○陳稱：「該三名歹徒共持三支手
      槍（真假不明）並且握有一粒疑似手榴彈的爆裂物脅迫我們」等語以觀（詳見
      南投分局投警刑字第一九二○四號卷第十七頁反面、三○頁正面、三一頁反面
      、三六頁反面、三九頁反面、四三頁正面），堪認被告等強盜取財時係持用上
      開具殺傷力之改造四五手槍三支及手榴彈一顆。至被告Ｊ○○、Ａ○○於警訊
      時固陳稱本件強盜案件係由Ｊ○○與酉○○分別持槍進入強盜在該處打麻將之
      賭客云云；酉○○則謂當時係由伊與Ｊ○○分別持用兩支改造手槍，Ａ○○係
      徒手入內控制被害人云云。惟被告等犯有強盜案件多起，渠等於強盜取財過程
      中所置重者，應為如何於最短時間內控制現場之被害人，避免遭被害人反抗，
      而能強盜得手，對於每次犯案當時各人有無或持用何種器械，當不若被害人等
      人記憶深刻，是以本院認應以上開被害人所指為可信，被告等人關於本件強盜
      取財所用槍械數量之供述，或係誤記所致，應非可採。
  (七)關於事實欄二Ｇ項部分：
    (1)被告Ｊ○○、Ａ○○於本院審理時均坦承犯行。被告Ｊ○○於南投縣警察局集
      集分局八十六年十月二十三日十四時十五分許所製作之筆錄，坦承：發生於八
      十六年十月十七日二十三時許，在南投縣集集鎮林尾里林尾巷三號之強盜案，
      伊與Ａ○○、酉○○三人先行將吉普車放置於南投縣集集鎮○○路與集集街口
      土地公廟旁，後再步行至林尾巷三號黃○○住宅，從後門進入屋內喝令屋內在
      場之人全部趴在桌上，並以束套綁住雙手大姆指後，再洗劫他們的財物，然後
      駕駛一部白色的車輛逃離現場，駕駛至伊等放置吉普車處，再換乘吉普車逃逸
      等語，核與其於十月二十一日警訊所供相符。而被告酉○○於八十六年十月二
      十一日十九時三十分許，在南投縣警察局南投分局所製作之筆錄亦供稱：伊參
      與強盜案計三次，第二次於八十六年十月十七日，作案之人有伊及Ｊ○○、Ａ
      ○○，地點南投縣集集鎮，伊等作案時，均係由Ｊ○○駕駛其所有之吉普車前
      往南投地區四處尋找目標，看見有人打麻將，即將吉普車停於現場附近，步行
      或偷他人之腳踏車代步，至選定地點，由伊及Ｊ○○、Ａ○○進入，伊與Ｊ○○分別持手槍控制被害人之行動自由，再由Ａ○○以紮線帶反綁被害人之大姆
      指，使被害人無從反抗後，洗劫被害人之財物，再搶被害人之車輛回Ｊ○○預
      先停放車輛處，換乘Ｊ○○之車子逃逸，另伊等作案之槍枝均為Ｊ○○所有等
      語，亦核與伊於十月二十三日集集分局之警訊筆錄吻合，該兩人之筆錄，經核
      復與被告Ａ○○於十月二十一日、十月二十三日之警訊筆錄所供相符。且酉○○於偵查中又坦承有參與三件強盜案件在卷，則依被告三人所供相符以觀，被
      告酉○○辯稱伊未參與本案云云，應不足採，已極明確。
    (2)被害人Ｇ○○於警訊時指稱：於八十六年十月十七日二十三時二十分許，在南
      投縣集集鎮林尾里林尾巷三號發生強盜案之際，伊有在場，並有Ｅ○○、己○○、黃○○、Ｄ○○、宙○○六人在場，歹徒計有二男一女，三人皆矇面並戴
      手套，其中二男分持兩把手槍及一顆手榴彈，三人侵入後即以塑膠帶將在場之
      六人之手反綁，並搜括財物，伊計損失一萬餘元現金、行動電話一支、勞力士
      手錶一只，至於歹徒當時均矇面伊無法指認，惟女歹徒所穿之鞋子，伊則非常
      確認等語，並於本院前審為同一指稱（參見上訴卷一四九頁）。被害人Ｅ○○
      於警訊指稱：八十六年十月十七日二十三時二十分許，忽然有三名歹徒都矇面
      侵入後門，進入屋內，將我們控制，洗劫了我們身上的財物後，要了我朋友Ｄ
      ○○的汽車鑰匙，將他的汽車車號ＲＪ－○二七八號開走逃逸，進入的歹徒是
      二男一女，男的各持有一支手槍，另一個女的，上身著米色上衣、中長褲、穿
      拖鞋，男的是穿白色休閒鞋，臉部都用頭套罩著，沒法認出其特徵，三名歹徒
      進入後便以塑膠束仔，將我們的大拇指都束起來，我被搶了一枚戒指、項鍊一
      條都是黃金，還有現金三千元等語。被害人宙○○於警訊時指稱：於八十六年
      十月十七日二十三時二十分許，在南投縣集集鎮林尾里林尾巷三號發生之強盜
      案時，伊有在場，並有Ｅ○○、己○○、黃○○、Ｄ○○、Ｇ○○六人在場，
      歹徒計有二男一女，三人皆矇面並戴手套，三人侵入後即以塑膠帶將在場之六
      人之手反綁，並搜括財物，伊計損失現金一萬三千元左右，惟歹徒當時均矇面
      伊無法指認等語。被害人Ｄ○○於警訊時指稱：於八十六年十月十七日二十三
      時二十分許，伊前往南投縣集集鎮林尾里林尾巷三號收會款，並在該處泡茶，
      且打麻將時有二男一女，三人皆矇面並持槍侵入該處，侵入即以塑膠帶將在場
      之六人之手反綁，並搜括財物，伊計損失剛收取之會款現金十八萬元、鑽石戒
      指一只、黃金項鍊一條、大哥大一支，歹徒離去時並將伊所有之車牌號碼ＲＪ
      －○二七八號自用小客車開走（後經於集集加油站尋獲），當時歹徒均矇面，
      伊無法指認，惟Ｊ○○、Ａ○○、酉○○三人之體型及身高，均與歹徒相符等
      語。被害人黃○○於警訊時指稱：伊於八十六年十月十七日二十三時二十分許
      ，南投縣集集鎮林尾里林尾巷三號遭搶，當時伊從屋外進入屋內時，歹徒二男
      一女皆矇面並持一把短槍侵入該處，侵入即搜括財物，伊計損失鑽戒一只、翡
      翠項鍊一條、手錶一只等財物，歹徒離去時並將Ｄ○○所有之車牌號碼ＲＪ－
      ○二七八號自用小客車開走等語。被害人己○○於警訊時指稱：伊於八十六年
      十月十七日二十一時許，前往南投縣集集鎮林尾里林尾巷三號與宙○○、Ｄ○○、Ｇ○○等人打麻將，於二十三時二十分許，有三名歹徒進入該處，二名男
      性分持兩把手槍，並喝令在場之人趴在桌上，強取伊所有之勞力士手錶、易利
      信行動電話及現金三萬二千元，三人並以塑膠帶將在場之六人之手反綁，且搜
      括其他在場人之財物，並有一名歹徒持手榴彈嚇在場之人，歹徒離去時並將Ｄ
      ○○所有之車牌號碼ＲＪ－○二七八號自用小客車開走，當時有六人在場，歹
      徒計有二男一女，三人皆矇面並戴手套，三人侵入後即以塑膠帶將在場之六人
      之手反綁，並搜括財物，之後即手持Ｄ○○之汽車鑰匙離去、逃逸等語（參見
      南投分局投警刑字第一九二○四號卷六六、七六、六八、七十、七二、七四頁
      ），佐以歹徒犯案後開走被害人汽車之手法，與前案相彷等情，則本案應有二
      男一女犯案，要堪認定。又本院更三審審理時，所有被害人經傳喚未能出庭應
      訊，其等且於警訊時未能明確指認歹徒之相貌，而證人宇○○在本院更三審時
      多次否認涉案，惟被告Ｊ○○等二人卻堅指共犯為宇○○，參以被告酉○○偵
      查中之自白，足見本案之共犯應係酉○○，至為顯明，不容被告酉○○空口所
      卸責。至被告Ａ○○於本院前審時辯稱未帶手榴彈乙節，顯係空口所辯，自難
      憑採。
    (3)被告酉○○雖辯稱伊於八十六年十月十七、八日有參與彰化縣鹿港地區奉祀田
      都元帥廟宇之廟會活動，不可能同時為本案之行為云云。經本院函請彰化縣警
      察局鹿港分局察訪，固有位於彰化縣鹿港鎮大有里車圍巷一號供奉田都元帥之
      廟宇「玉渠宮」，有彰化縣警察局鹿港分局函及所檢送玉渠宮之照片在卷可稽
      （見本院卷第二宗第三七、三九頁），並為被告酉○○所是認。惟據該廟宇之
      主任委員辰○○於警詢及本院調查時證稱其於八十五年至八十七年間曾擔任玉
      渠宮主委，玉渠宮在八十五年至八十七年間有舉辦三年廟會活動，時間在「農
      曆」十月十五日起，為時一星期等語屬實，鹿港地區除了玉渠宮是供奉田都元
      帥之外，應該沒有其他廟宇也供奉該神祇，其未曾見過被告酉○○等語屬實（
      見本院卷第二宗第三八、八六、八七頁）。查，農曆八十六年十月十五日是國
      曆八十六年十一月十四日，並非被告所稱之八十六年十月十七、八日至明，顯
      然被告酉○○所辯已難採信。另被告酉○○之母陳林碧蓮於本院前審稱八十六
      年十月十七日有廟會活動，酉○○的朋友有看到，惟證人並未指明係何廟宇之
      活動，如係指其子酉○○所稱之廟會活動，顯然與前述辰○○所證相佐，應係
      迴護被告之詞；被告酉○○雖於本院更三審時另舉出在押之證人吳孟洲為證，
      惟證人吳孟洲對於何時去參加廟會之時間已不記得，伊只能證明酉○○於假釋
      出來後有去找過伊等語（參見本院更三卷第二宗五二頁），所證自不足為有利
      於被告酉○○之認定。
  (八)關於事實欄二Ｈ項部分：
    (1)被告Ｊ○○、Ａ○○於本院審理時均坦承犯行。又被告酉○○於八十六年十月
      二十一日十九時三十分時許，在南投縣警察局南投分局所製作之筆錄亦供稱：
      伊參與強盜案計三次，第三次為八十六年十月二十日中午十一時三十分許，作
      案之人為伊及Ｊ○○、Ａ○○三人，地點為南投縣南投市○○○路二八九之一
      號，作案時由伊及Ｊ○○分別持兩把手槍，Ａ○○徒手進入控制被害人強取財
      物，而伊等作案時，均係由Ｊ○○駕駛其所有之吉普車前往南投地區四處尋找
      目標，看見有人打麻將，即將吉普車停於現場附近，步行或偷腳踏車代步，至
      選定地點，由伊及Ｊ○○、Ａ○○進入，伊與Ｊ○○分別持手槍控制被害人之
      行動自由，再由Ａ○○以紮線帶反綁被害人之大姆指，使被害人無從反抗後，
      洗劫被害人之財物，再搶被害人之車輛回Ｊ○○預先停放車輛處，換乘Ｊ○○
      之車子逃逸，另伊等作案用之槍枝均為Ｊ○○所有等語，互核所供作案手法相
      符。而被害人癸○○○於警訊時先指稱：伊於八十六年十月二十日上午十一時
      三十分，在南投縣南投市○○○路二八九之一號七樓屋內遭二男一女持槍戴頭
      套並以塑膠帶綁住伊之大姆指強盜財物，伊計遭強盜現金二萬餘元、金錶一只
      、金戒指（心形二錢多）、鑽石戒指一只，綠玉戒指（約二錢）、紫寶石金戒
      指一只、項鍊三條（一條一兩重、一條二錢黃水晶心形、一條三錢）、金耳墜
      一對、呼叫器一個、而與伊同時遭搶的人有申○○等人等語；又於另次警訊時
      供稱：遭強盜現金二萬多元、金錶一只、戒指六只、項鍊四條、耳一對、玉
      石二塊、黃水晶一塊、呼叫器一個、鑽石戒指一只等語，並於本院前審三度到
      庭為同一之指稱（參見南投分局投警刑字第一九二○四號卷五五至五八頁，上
      訴卷一五０頁，更二卷第二宗一一九頁，更三卷第一宗一一一頁），且於本院
      更三審時否認其二個子女與證人宇○○認識等情，經本院前審依被告酉○○之
      選任辯護人請求，向南投縣警察局南投分局函查之結果，被害人之長子林昭銘
      雖與宇○○同屬六十三年次，但林昭明於警局接受訊問時證稱並不認識警方所
      提供口卡片上之宇○○等語（參見本院更三卷第二宗一四二、一四三頁），證
      人宇○○於本院前審亦否認與被害人子女認識（參見本院更三卷第一宗一一二
      頁、第二宗五三頁），但被告Ｊ○○等二人卻堅指本案係宇○○共犯，可見被
      告酉○○辯稱伊未共同犯案云云，是否堪採，甚有可疑。又依被害人癸○○○
      兩度在警訊所供被害之財物，核對其所具之贓物領據及五四０七號偵查卷之贓
      物附表，堪認其被害財物應為：現金二萬餘元、金錶一只、金戒指三個、戒指
      二個、鑽石戒指一只，金手鍊一個、項鍊四條、金耳墜（或稱耳）一對、玉
      珮三個（玉石二塊黃水晶一塊）、呼叫器一個，其中編號三二有誤，應係三九
      始正確，編號四四之戒指應係項鍊始正確，均附此敘明。
    (2)又被害人寅○○於警訊時指稱：伊於八十六年十月二十日上午十一時三十分，
      在南投縣南投市○○○路二八九之一號七樓屋內遭二男一女持槍強盜財物，伊
      計遭強盜現金二萬元、金項鍊一條、金戒指二只、玉壁一塊、呼叫器ＤＤＰ一
      個，伊只認出那女子，當時她矇面，露出眼睛、眉毛，且身材一模一樣，那兩
      男子身材差不多一樣等語。被害人申○○於警訊時指稱：伊於八十六年十月二
      十日上午十一時三十分，在南投縣南投市○○○路二八九之一號七樓屋內遭二
      男一女強盜財物，伊計遭強盜現金二萬元、金手指一只，因當時強盜伊財物之
      人均矇面，伊無法指認，惟警方所查扣之紮線帶即為綁伊姆指之工具等語，並
      於本院前審調查時為同一之指稱（參見本院上訴卷一四九頁）。被害人Ｂ○○
      於警訊時指稱：伊於八十六年十月二十日上午十一時三十分，在南投縣南投市
      ○○○路二八九之一號七樓屋內遭二男一女持槍戴頭套並以塑膠帶綁住伊之大
      姆指強盜財物，伊計遭強盜呼叫器一個及手錶一只，而因當時歹徒戴頭套，致
      伊無法指認等語。被害人地○○於警訊時指稱：伊於八十六年十月二十日上午
      十一時三十分，在南投縣南投市○○○路二八九之一號七樓屋內遭二男一女持
      槍戴頭套並以塑膠帶綁住伊之大姆指強盜財物，伊計遭強盜現金二萬元、呼叫
      器一個，警方所查扣之紮線帶即為綁伊姆指之工具等語，並於偵查中指稱被告
      三人在卷（參見南投分局警刑字第一九二○四號卷五一、四七至四九、四四至
      四五、六十至六二頁，五四０七號偵查卷一四０之二頁），可見被害人等人確
      遭二男一女強盜財物，至為明確，而證人宇○○且先後於本院多次否認涉案，
      被告酉○○於偵查中復自白犯案在卷，自堪認定該第三名共犯即係被告酉○○
      ，是被告Ｊ○○、Ａ○○二人，於本院更審時陳稱酉○○未參與此起搶案云云
      ，顯有不符，應係迴護之詞，不足採信。被告Ｊ○○另聲請傳喚證人陳雙鵬到
      庭以明於八十六年十月二十日在伊住處泡茶至隔日凌晨二時離開，離開時遇到
      宇○○剛到伊住處一情。被告聲請本院傳喚證人陳雙鵬，但並未提供地址，本
      院自無從傳喚；況被告Ｊ○○所陳之待證事項縱然屬實，亦僅能證明宇○○於
      八十六年十月二十一日凌晨二時前往伊住處，而無從證明宇○○確曾於八十六
      年十月二十日十一時三十分，與被告Ｊ○○等共犯此案，本院自無待被告Ｊ○○提供證人陳雙鵬之地址傳喚到案後，再予結案之必要，附此敘明。
三、又被告Ｊ○○雖於警訊時陳稱：在集集鎮田寮里大石巷一七之一號伊住宅之倉庫
    內起出之仿德製八釐米手槍、改造四五手槍各一支，因為不太好用，所以不敢拿
    出去作案云云（參見第五四○七號偵查卷四六頁）；又於本院前審陳稱：作案之
    槍枝均未裝子彈云云（參見上更一卷第九七頁反面）。惟被害人丁○○於警訊時
    指稱遭Ｊ○○、Ａ○○及另一不詳男子所搶，他們持有手槍三支，三人各持一支
    ，有一枝槍黑色的，且有紅外線，有紅外線的槍是由Ｊ○○所持用，他將子彈退
    殼嚇伊等語在卷，被告Ｊ○○於本院更三審之審理庭，亦供稱該仿德製八釐米改
    造手槍應有攜帶，其他三把改造四五手槍則無法確定，同時有攜帶子彈但未裝填
    ，現場並未擊發等語在卷，佐以搶匪持有改造槍枝作案，如未同時攜帶改造子彈
    ，顯難期待作案時均未遭遇阻礙，是被告三人應有一併持有改造彈藥作案之情事
  ，亦堪認定。綜上所述，被告Ｊ○○及Ａ○○共同持槍彈等參與上開八件強盜案
    件並竊取腳踏車等犯行，至為顯明，要堪認定。雖被告Ｊ○○於警訊及偵查中僅
    坦承犯案五件，於原審時矢口否認犯罪，並於上訴本院後，多次否認犯案，被告
    Ａ○○於原審亦否認犯罪，上訴本院後，仍否認犯案在卷，但依上所論，被告Ｊ
    ○○、Ａ○○等二人於本院更三審時均坦承犯案，事證甚為顯明，則其等二人之
    強盜取財等犯行，均堪認定。
四、又被告Ｊ○○、Ａ○○等二人於本院審理時，均陳稱本案八件強盜案之共犯係證
    人宇○○云云。然查：
  (一)被告於本院調查時一再陳稱宇○○係伊在「台北」某貿易公司上班時，身旁跟班
    之小弟，並請求傳訊證人即其父親Ｋ○○、兄長Ｌ○○、友人未○○、丑○○、
    Ｉ○○、Ｏ○○等為證（詳後論述），則依被告Ｊ○○所供，其與宇○○關係緊
    密，應無不知其姓名之理。果若宇○○有被告Ｊ○○所稱參與強盜取財之犯行，
    則被告Ｊ○○於警訊時既願供出關係親密之女友即被告Ａ○○有參與強盜取財之
    犯行，情理上應無不可供出宇○○之理。且被告Ｊ○○於八十六年十月二十一日
    二十時南投分局警訊時供承伊曾與綽號「阿鳴」者共犯前述事實二編號Ａ、Ｆ兩
    件強盜取財案件，綽號「阿鳴」之男子伊是在「南投」認識的，並不清楚其年籍
    （詳見南投分局警刑字第一九二○四號卷二、三頁），則其於警訊所稱之「阿鳴
    」之人是否即為其於本院所稱其身旁跟班之小弟宇○○，已不能無疑！次查，被
    告Ｊ○○雖於檢察官偵查中曾央求檢察官將之發交警方帶同伊於八十七年二月十
    七日，前往南投縣名間鄉找尋阿明之人之住處，惟該址並無人在家，亦未有人居
    住之現象，有警訊筆錄之記載可憑；被告於查證之警訊筆錄中又供稱伊帶同警方
    欲找尋之阿明伊只知道他叫「至鳴」，姓什麼伊不知道，「至鳴」不曾與伊一起
    做案（參見偵字第五四○七號卷第二二五、二二六頁），則被告Ｊ○○於此所稱
    之「至鳴」，顯非其於警訊所稱與其一起做案之「阿鳴」至明。至若其所稱之「
    至鳴」之人，如係證人宇○○，被告何以不向警方供出，反稱「至鳴」不曾與伊
    一起做案，則其所稱之「至鳴」之人，是否為證人宇○○，更不能令人無疑！
  (二)被告Ｊ○○、Ａ○○上訴本院後，均否認有強盜等犯行，經本院前審提訊證人宇
    ○○出庭作證，該證人於本院前審八十八年一月十五日調查時否認涉案，被告Ａ
    ○○於同日調查時且供稱「（阿明是否宇○○？）不曉得，因為只有見過面二次
    」、「他是Ｊ○○的朋友」等語。但依上所述，Ａ○○於警訊時已供稱其等原先
    三人，後來加入阿明其人等語在卷，並於偵查中供稱「（被告酉○○未參加，另
    外一人是誰？）名字不知道，都是他坐計程車來找我們」等語（參見五四０七號
    偵查卷七六頁），且被告Ａ○○既辯稱與該阿鳴者共同犯有本案八件強盜取財案
    件，則該阿鳴如確係宇○○，何以Ａ○○於本院上訴時，僅供稱見過宇○○二次
    面，是該宇○○並非係強盜共犯，已極明顯。又證人宇○○雖於本院前審八十八
    年三月四日調查時，先供稱贓物是伊賣給被告Ｊ○○，槍亦是伊撿來寄放Ｊ○○
    處所云云，但未承認共同犯強盜案，經法官隔離訊問時，則改稱是Ｊ○○要伊幫
    忙脫罪，伊未共同犯案等語，對照被告Ｊ○○於原審所舉伊被刑求之證人潘垚廷
    、黃棋堡二人均係在押之人，可見被告Ｊ○○上開指稱，顯與事實難以相合。況
    證人宇○○於本院前審八十九年三月二十八日調查時（參見更二卷第一宗第一四
    一頁），及本院多次訊問時均否認犯有前揭八件強盜取財案件，益見被告Ｊ○○
    、Ａ○○等二人上開空口所辯，係無稽之談，顯難採信。
  (三)本院更三審時，再度提訊證人宇○○多次出庭，該證人明確否認共同涉案，經傳
    喚被害人後，被害人之癸○○○、子○○到庭應訊，前者否認其子女與該證人認
    識，後者明確指稱其口音非海口音在卷，則被告Ｊ○○、Ａ○○等二人指稱該證
    人涉案云云，自嫌無憑。又本院調查時曾多次傳訊或親訪被害人，請渠等指認證
    人宇○○是否為強盜嫌犯之一。其中被害人Ｑ○○於指認後陳稱：「‧‧‧‧但
    是第三位（宇○○）我確實沒有看過」等語（見本院卷第一宗第一七三頁）；被
    害人丁○○指認後稱：「當時我在睡夢中，突然被叫醒，所以我對歹徒沒有印象
    ，所以無法指認」；被害人甲○○指認後稱：「我可以確定站在我左手邊第二位
    （Ｊ○○）就是搶匪，因為他就站在我面前，我很有印象。另外一名男搶匪我印
    象比較模糊無法指認」；被害人壬○○○指認後稱：「我年紀比較大，眼力也不
    好，而且事情發生那麼久，我忘記歹徒的樣子無法指認」；被害人Ｍ○○○指認
    後稱：「我對站在我左手邊第二位（即Ｊ○○）比較有印象，其他的人我沒有印
    象等語（參見本院卷第二宗第二一、二二頁）；被害人戊○○於本院調查時陳稱
    伊被強盜時歹徒是二男一女，男的是Ｊ○○，女的是Ａ○○，另一名男歹徒是進
    入亥○○做生意之處所，伊未見到等語；另被害人亥○○則稱時間久隔，押伊之
    人因伊印象已經模糊無法指認照片（本院卷第一宗第二六六頁之照片）中之人其
    中是否有強盜之人等語（參見本院卷第二宗第一○三頁），證人等均無法指認宇
    ○○確為強盜共犯之一。雖被害人庚○○經指認後稱：「我可以確定左邊第二位
    是Ｊ○○，右邊三位我可以確定我沒有看過他們。至於左邊第一位我不知道他的
    名字，但是很像當天去強盜的另外一名搶匪，不過我無法確定」、「（你為何對
    左邊第一位存有印象？）左邊第一位的臉型比較大，很像那天的那位搶匪」、「
    （你有無從身高、體型、膚色、髮質去研判左邊第一位很像搶匪？）沒有。當天
    第三位搶匪他的頭髮留的比較長（比今天的髮型還長，但沒有燙），而且頭髮很
    黑」、「（能否辨識他的聲音？）沒辦法」等語（參見本院卷第一宗第二五五頁
    ）；另被害人鄒志淋於指認後亦稱：「我不敢百分之百的確定站在我左手邊第一
    位（宇○○）穿西裝的是其中搶匪之一，但也有百分之六、七十的可能，因為他
    的臉比較四方和歹徒很像，不過他現在比案發當時稍微胖一點」等語（參見本院
    卷第二宗第二一、二二頁）。惟證人庚○○既能指認無特殊特徵之被告Ｊ○○，
    如宇○○確為另一名男性共犯，被害人庚○○理應能明確指認有方臉特徵之證人
    宇○○，始符事理，其既未能明確指認，僅稱很像，自無從依憑被害人不明確之
    指認而為認定宇○○有參與強盜犯行之基礎。又被害人丁○○於警訊時指稱另一
    名共犯長相稍矮，皮膚白白的，身高約一百六十公分，髮似有燙等語（參見偵字
    第五四○七號卷第八六、八七頁）；而同案被害人鄒志淋於警訊時指稱：另一名
    歹徒約一百五十八公分，圓臉、體瘦等語（參見偵字第五四○七號卷第八九頁）
    ，則依被害人所指該名共犯應為身高在一百六十公分以下之人，且有圓臉特徵，
    亦與宇○○之身高為一百六十三公分（參見本院卷第一宗第二三九頁台灣台中監
    獄受刑人健康檢查表），及其臉型方正（參見本院卷第一宗第二六六、第二宗二
    九之一頁）之特徵不侔，自難遽採被害人鄒志淋不明確之指認而認定宇○○即為
    共犯之一。況依上所述，事實欄二Ｆ部分之強盜犯行，有四人共犯此件，則阿明
    與阿鳴顯非同一人甚明，被告酉○○亦於偵查中承認有參與後面Ｆ、Ｇ、Ｈ三案
    ，則前五案之共犯應另有其人，要堪認定，被告Ｊ○○、Ａ○○等二人極力扭曲
    阿明與阿鳴為同一人，其等迴護共犯酉○○之心態，甚為昭然，則其等二人上開
    無稽之指稱，顯無可採。被告酉○○前審之選任辯護人，徒以被告酉○○、Ｊ○○之身高約在一七０公分，而證人宇○○之身高較矮僅有一六五公分左右，堅指
    該共犯即係宇○○云云，顯難採取，其於本院前審聲請函查該兩人八十五年間是
    否同舍房云云，核無調查必要。又該選任辯護人請求調閱被告酉○○八十六年九
    月二十日匯款資料，以證明其受家人資助，並無假釋中作案之必要云云，依上開
    認定之事證，該資金充裕與否與被告是否犯案，尚無關連，並無函查必要，均附
    此敘明。
  (四)被告Ｊ○○於本院調查時又聲請本院傳喚證人即其父親Ｋ○○、兄長Ｌ○○、友
    人未○○、丑○○、Ｉ○○、Ｏ○○等為證。證人丑○○於本院調查時到庭證述
    ：「（是否認識宇○○？（當庭指認）在何時、地認識的？你是否與他們經常在
    一起？當初他們二人從事何工作？）認識，他的名字叫「阿鳴」（語音）他是以
    前與Ｊ○○在一起的，約在八十六、七年左右，他們二人都住在一起，他們住在
    何處我不知道。我是在芬園鄉做農具油品的。我曾去過集集他們住的地方一次，
    時間我不記得。他們二人有時候路過彰化時，會到我那裡去泡茶。宇○○像是跟
    在Ｊ○○身旁的小弟，那段時間他們好像是在作案，做的案子是去搶賭場，至於
    搶賭場的時間、地點、次數、搶得之財物、夥同哪些人我不知道」、「‧‧‧‧
    我印象中聽過這樣的事情只有一次，我也有勸他們不要犯案」等語（參見本院卷
    第一宗第二二○頁）。然此為證人宇○○所否認，且證人丑○○既無法明確證述
    所謂Ｊ○○與宇○○搶賭場之時間、地點、搶得之財物等情，自不能以如此不明
    確之證言，遽認宇○○有被告Ｊ○○所稱參與本案八件強盜取財之犯行。而證人
    未○○於本院調查時雖證稱：「我認識，我是丑○○的堂叔叔，丑○○出獄之後
    我叫他到我公司工作，我是從事油漆溶劑的工作。丑○○說他有壹個朋友叫做Ｊ
    ○○，丑○○在八十五、六年時在我那裡工作，Ｊ○○會到我那裡找丑○○泡茶
    聊天，Ｊ○○去時，我知道他叫「阿鳴」（當庭指認宇○○）也有去，Ｊ○○說
    他在開挖土機的。他們兩個到我公司去，我看過好幾次」等語（參見本院卷第一
    宗第二二一頁）。證人所證縱然屬實，亦僅能證明宇○○曾與被告Ｊ○○前往證
    人開設之公司泡茶聊天，尚難遽而推論宇○○有被告Ｊ○○所稱參與本案八件強
    盜取財之犯行。另證人Ｏ○○雖亦證稱：伊於八十五、六年間在台北一家貿易公
    司任職時認識被告Ｊ○○，同時也認識宇○○，當時他也在那家公司被人僱用，
    伊僅在該處工作約三、五個月，即回彰化任業務員後，Ｊ○○曾打電話給伊說他
    和宇○○在一起，伊不知道Ｊ○○與宇○○在做何事，宇○○曾在八十六年底向
    伊借錢二至三萬元等語（見本院卷第二宗第一一二、一一三頁），證人所證縱認
    屬實，亦不能認宇○○有被告Ｊ○○所稱參與本案八件強盜取財之犯行。至證人
    Ｋ○○、Ｌ○○於本院前審九十年四月二十四日審理時，證稱案發後宇○○曾至
    伊家取衣物，且有搶財物云云，縱堪認屬實，亦難為被告酉○○未涉案之有利認
    定。
四、再者，被告Ｊ○○上開改造玩具手槍及子彈、手榴彈之犯罪事實，迭據被告Ｊ○○於警訊及偵查中坦承不諱，並有扣案未具殺傷力之毒蠍型烏茲衝鋒槍一支、具
    有殺傷力之改造四五手槍三支及仿德製八釐米手槍一支、具有殺傷力改造八點五
    釐米子彈二顆、具有殺傷力改造四點五釐米子彈一顆（另三顆未具殺傷力）、改
    造手榴彈三顆、制式子彈六顆，以及Ｊ○○用以改造槍械、子彈用之銼刀參支、
    鋼管二支、銅條二支、火藥一盒、底火一百顆、工業用子彈八排、砂輪機一台、
    鑽頭一盒、電鑽一台、固定式老虎鉗一台、玩具槍管二支等物足資佐證，核與被
    告Ｊ○○上開警訊時供稱「伊約於三個月前改造，地點是在伊住處頂樓小閣樓改
    造，以電鑽、砂輪機及銼刀、工業用子彈、火藥等物改造」等語相符，且同案被
    告酉○○於本院前審亦供稱係被告Ｊ○○改造槍枝等語在卷（參見本院更三卷第
    一宗七五頁反面），是被告Ｊ○○上開改造槍枝子彈手榴彈之犯行，均堪認定。
    雖被告Ｊ○○又辯稱其當時手受傷，無從改造槍彈云云，並於偵查提出診斷書為
    憑，但依上所述，該改造情事，甚為顯明，被告上開所辯，自難採取。又扣案之
    手榴彈三顆，經送內政部警政署刑事警察局鑑驗結果，認定「送驗證物，均係Ｍ
    Ｋ２式練習用手榴彈，經以Ｘ光透視，顯示該等手榴彈彈體內均填裝有疑似火（
    炸）藥，其中二顆另填裝有金屬物品，引信為制式引信改製，內裝自製雷管。經
    拆解其中二顆裝有金屬物品之手榴彈，彈體內均填裝有工業用擊釘器之子彈卸下
    之火藥約八‧○公克與九‧○公克，及子彈殼五十顆與五十一顆。參顆均為改裝
    之土製手榴彈，其內部結構均完整，認均具殺傷力」等語，有該局八十七年一月
    二十六日刑偵五字第五四四三號鑑驗通知書一份在卷可稽（參見五四○七號偵查
    卷二二一頁）。且扣案之毒蠍型烏茲槍一支、改造四五手槍二支、制式子彈六顆
    、改造子彈二顆，送請鑑定之結果為「一、送鑑毒蠍型烏茲槍一支，認係由仿捷
    克Czechoslovak廠六一型衝鋒槍製造之玩具衝鋒槍改造而成，槍枝主要材質為金
    屬，惟槍枝不具撞針且槍管無法固定，無法擊發子彈，依現狀認不具殺傷力。二
    、改造四五手槍一支（槍枝管制編號0000000000），認係仿colt廠半
    自動手槍製造之玩具手槍改造而成，槍枝主要材質為金屬，槍管為金屬材質且已
    貫通，機械性能良好，可擊發適用子彈，認具殺傷力。改造四五手槍一支（槍枝
    管制編號0000000000），認係仿glock 廠一七型半自動手槍製造之玩
    具手槍改造而成，槍枝主要材質為金屬，槍管為金屬材質且已貫通，機械性能良
    好，可擊發適用子彈，認具殺傷力。三、送鑑制式子彈六顆，一顆經試射，認係
    口徑九mm制式子彈，經檢視，彈頭鬆動，經實際試射可擊發，認具殺傷力。五顆
    ，認均係口徑九mm制式子彈，認均具殺傷力。四、送鑑改造子彈二顆（試射一顆
    ），實均係土造金屬子彈，彈頭直徑約八點五mm，經實際試射可擊發，認均具殺
    傷力」等；而改造子彈四顆、德製八厘米改造手槍一支、改造四五手槍一支之槍
    械，經送內政部警政署刑事警察局鑑驗結果，亦認定：「一送鑑改造子彈四枚，
    認均係玩具金屬子彈改造而成之改造子彈（具直徑約四‧五ＭＭ之金屬彈頭），
    鑑驗情形如下：壹顆，經實際試射可擊發，認具殺傷力。參顆，經實際試射無法
    擊發，認均不具殺傷力。二送鑑德製八厘米手槍壹支，實係由仿ＷＡＬＴＨＥＲ
    廠七‧六五ＭＭ半自動手槍製造之玩具手槍改造而成，槍管為金屬材質且已貫通
    ，機械性能良好，可擊發適用之子彈，認具殺傷力。三送鑑改造四五手槍一支，
    實係由仿ＧＬＯＣＫ十七型半自動手槍製造之玩具手槍改造而成，槍管為金屬材
    質且已貫通，機械性能良好，可擊發適用之子彈，認具殺傷力」等語，復有該局
    八十六年十一月七日刑鑑字第七四五○四號、七四五０五號鑑驗通知書各一份在
    卷可稽（參見同上卷一○五至一○七頁）。則依上開鑑定結果，右揭扣案之手榴
    彈、改造子彈、德製八厘米改造手槍、改造四五手槍等均係改造之槍枝子彈爆裂
    物，至為顯明。再依上開內政部警政署刑事警察局鑑定結果「‧‧‧經拆解其中
    二顆裝有金屬物品之手榴彈，彈體內均裝有工業用擊釘器之子彈卸下之火藥約八
    ‧○公克與九‧○公克及子彈五十顆與五十一顆，參顆均為改裝之手榴彈」等語
    以觀，足證本件Ｊ○○所有之扣案火藥一盒、底火一百顆、工業用子彈八排等物
    ，均係其用以改造上開手榴彈及槍枝子彈之用無訛，則被告Ｊ○○於原審及本院
    前審辯稱該槍枝彈藥係阿明之宇○○所寄放，該槍彈應係宇○○所改造乙節，顯
    乏事證可佐，難以採信。被告酉○○之選任辯護人於本院前審請求向臺中地檢署
    調取該署八十二年度偵字第一０三六六號案卷，經本院前審調取後，該案被告雖
    有Ｊ○○、宇○○、林瑞文、曾至妙四人，但該案被告宇○○被起訴之罪名係吸
    食安非他命，被告Ｊ○○、林瑞文則係被起訴改造槍彈，此有該案之起訴書及判
    決書（參見本院更三卷第二宗第二六六至二七三頁）在卷可憑，對照Ｊ○○宇○○之前科表（參見本院更三卷第二宗第二七四至二八五頁）所載，宇○○並無該
    項改造槍彈之前科，而被告Ｊ○○於本院前審時亦陳稱宇○○係其身旁之小弟云
    云，則該案件當時兩人之關係為何，已難推論宇○○有改造槍彈之共同犯行，亦
    難推論本案作案之槍彈均係宇○○所寄放及改造之情事，更難推論本案共犯之阿
    鳴即係宇○○，是被告選任辯護人上開主張，尚難遽採。至被告Ｊ○○於本院所
    稱：「有一次我在未○○家，宇○○在他們的麻將間製作槍枝，未○○也有看到
    」一節，質諸證人未○○稱：「我公司有一家麻將間，我曾經看過Ｊ○○與宇○○他們二人在貨櫃屋的麻將間裡面，但並沒有看到他們二人在改造槍枝」等語（
    見本院卷第一宗第二二四頁），益見被告Ｊ○○所辯槍彈係宇○○所改造云云，
    不足憑採。
五、又被告酉○○及Ａ○○，於警訊時及偵查中均供稱：該批扣案槍械均為Ｊ○○所
    有等語在卷，並未提及係綽號阿鳴者所寄放；且依被告Ｊ○○、Ａ○○於本院前
    審所供，阿鳴既尚有與其等參與上開強盜犯行，則果係阿鳴所寄放，Ｊ○○、Ａ
    ○○二人於警訊中即可予以指明，斷無於到案之初，被告酉○○及Ａ○○於警訊
    及偵查中一再指明扣案之槍械均為Ｊ○○所有之理。再者，被告Ｊ○○更於警訊
    、偵查中一再坦承扣案之槍械均係其自行改造，嗣Ｊ○○雖於原審及上訴本院時
    ，改稱該槍彈係宇○○所寄放的，起出之贓物金飾亦係宇○○持至其住處，由其
    以十二萬元向宇○○購買的云云，被告Ａ○○亦附和其詞，證人宇○○於本院前
    審八十八年三月四日調查時復為同一供述，旋又否認上情，改稱「去年八月，一
    個叫『阿風』的人關在南投看守所向伊稱Ｊ○○叫伊幫他擔罪，要伊說金飾是伊
    賣予Ｊ○○的，伊因怕Ｊ○○對伊不利，開始才附和其詞，事實上伊並未賣金飾
    予Ｊ○○，槍亦非伊的」等語（參見本院上訴卷二０九頁），經本院前審法官查
    覺有異而隔離訊問，被告Ｊ○○供稱「八十六年十一月二十日約一時許，宇○○
    拿一只釣魚用之冰箱至伊宅，冰箱內裝有金飾，要賣伊十二萬元，伊向宇○○買
    ，Ａ○○亦在場，伊以身上之錢及Ａ○○身上之錢湊出十二萬元，Ａ○○身上錢
    較多，是點完就給他現金，一次付清」云云，而被告Ａ○○則供稱「當天伊在睡
    覺，有聽到有人來，之後伊再去睡覺，金飾有些是自己的，有些是向宇○○買來
    的，Ｊ○○買完後，有告訴伊」云云，是被告Ｊ○○、Ａ○○等二人經隔離訊問
    結果，供述之情節顯然不同，茲依被告Ｊ○○所供Ａ○○在場，且共同湊錢，而
    被告Ａ○○則稱伊在睡覺云云，難以相合，可見證人宇○○於本院前審所供被告
    Ｊ○○要伊擔罪乙節，尚非無憑，堪予採信。至證人宇○○何以先附合被告Ｊ○○之詞，旋又要求隔訊並翻供，伊何以陳稱害怕Ｊ○○對伊不利？茲查，被告Ｊ
    ○○自警訊、偵查中均供稱與「阿鳴」者共同作案，而宇○○之「鳴」與「明」
    ，其發音相同，再參以本院前審法官於審理另案被告吳傳結違反毒品危害防制條
    例案件時，吳傳結供稱「伊於八十八年三月四日與盜匪案被告同囚車，伊問其中
    一人何事？該人稱渠等為共犯，其中一人叫伊擔罪」等語，此有筆錄影本附卷可
    稽（參見本院上訴卷二一二頁），顯見證人宇○○擔心遭被告Ｊ○○硬咬為本案
    之共犯，是證人宇○○上開改稱之詞，核與常情無違，自堪採信，則被告Ｊ○○
    所辯槍枝彈藥及金飾均係來自證人宇○○乙節，無非係圖脫卸責之詞，不足採信
    。由此亦可推論被告Ｊ○○等二人堅稱證人宇○○即係其等所指之共犯阿鳴乙節
    ，顯非事實。
六、另被告Ａ○○上訴本院時，雖一再辯稱扣案之綠色球鞋並非伊穿用之球鞋，與伊
    腳之大小不同，相差一‧五公分之多，應係證人宇○○女友之球鞋，可證作案之
    人非伊云云，然經本院前審法官當庭勘驗，該鞋雖有稍許寬鬆，被告Ａ○○當天
    未穿襪子，穿鞋自然較為寬鬆，如先以較厚之襪子穿上仍可穿該扣案鞋子等情在
    卷（參見本院上訴卷一四八、一八四頁）。況被告Ａ○○於警訊及檢察官初訊時
    均坦承犯行，伊所稱之刑求抗辯亦難採取，均如前述，如伊未犯案，即應會否認
    犯案，乃竟仍坦承犯行（按檢察官偵訊，顯不可能刑求），復未提出該項抗辯，
    迨於法院審理時，始一再以鞋子之問題為否認之藉口。況縱使扣案之鞋子非Ａ○○所有，然本件論處Ａ○○罪責者，主要係以伊自白與Ｊ○○、酉○○等人之供
    述相符，又有被害人之指認及扣案之贓物等為憑，該鞋子亦僅係佐證之一，非得
    謂鞋子非Ａ○○所有，即可證Ａ○○未犯案，何況被告Ａ○○於本院前審九十年
    四月三日調查庭及同年四月二十四日更審審理庭時，均已坦認該球鞋確係伊所有
    ，因怕刑責而否認云云在卷，由此可見伊上開所辯，係無益之口舌爭辯，不足採
    取。又本院前審審理時，被告Ａ○○之選任辯護人及被告酉○○，均以Ａ○○於
    警訊初供「第一次是於二個月前（即八十六年八月），由伊與Ｊ○○、酉○○共
    同至南投市通力國寶大樓強盜」，而酉○○於同年九月十五日始假釋，Ａ○○之
    供詞自有瑕疵云云（參見第五四○七號偵查卷一四頁反面），資為否認其等犯有
    前開罪行之論據。惟查，關於南投市通力國寶大樓強盜案，依被告Ｊ○○之同日
    供述，係Ｊ○○、Ａ○○、阿鳴三人所作案云云（參見同上卷一○頁反面），且
    酉○○係八十六年九月十五日始假釋出監，亦有被告之前科表可稽，況被告Ａ○○於本院前審亦坦認犯案，自應以被告Ｊ○○之警訊供述為可採，是Ａ○○之供
    述係就「阿鳴」誤稱為酉○○，顯有瑕疵且與事實不符，故為原審所不採，而認
    定該次之共犯為Ｊ○○、Ａ○○及阿鳴三人，尚無不合。再者，關於被告之供述
    ，並非一有瑕疵即全部均不可採，其與事實不符之部份固不可採，但其餘部份如
    經調查為真實，自非不可採，是Ａ○○之前審選任辯護人一再以該瑕疵而抗辯伊
    未涉犯本案之辯解，顯不可採。此外，本件復有扣案之Ｊ○○作案用之黑色手套
    三雙、紮線帶一包、頭套四付、手套三付，以及Ｊ○○改造未具殺傷力之烏茲衝
    鋒槍一支、具有殺傷力之改造四五手槍三支、仿德製八釐米手槍一支、具有殺傷
    力之改造八點五釐米子彈二顆、改造手榴彈三顆，具有殺傷力之改造四點五釐米
    子彈一顆（另外三顆經鑑驗不具殺傷力），制式子彈六顆以及Ａ○○所有之草綠
    球鞋一雙等足資佐證，並有扣案如附表壹之編號一、四、五、六、八、九、一一
    、一三、一五、一七、二二、二七、三一、三二、三三、三四、三七、三八、三
    九、四○、四一、四二、四三、四四、四五、四八、四九、五八、六○、六三、
    六四、六六、六七等強盜所得之贓物及贓款十八萬五千八百五十元附卷可稽。該
    等證物核與被害人上開指稱及Ｊ○○、Ａ○○、酉○○三人於警訊時自承有持槍
    枝及手榴彈並載頭套及手套以及Ａ○○係穿著草綠球鞋作案等情節相符，復有Ｂ
    ○○、寅○○、地○○、午○○、子○○、Ｒ○○、辛○○、李錫國、Ｎ○○、
    申○○、癸○○○出具之贓物領據可憑。事證已臻明確，被告Ｊ○○、Ａ○○、
    酉○○所辯均係事後卸責或圖減輕刑責之詞，不足採信；被告Ｊ○○、Ａ○○所
    辯阿鳴即宇○○參與本案八件強盜取財案件，被告酉○○並未參與云云，亦係事
    後迴護被告酉○○之詞，不足採信，被告等三人犯行均堪認定，自應依法論科。
七、核被告等人所為：
  (一)被告Ｊ○○未經許可將玩具手槍改造成可發射子彈具有殺傷力之槍枝並製造彈藥
    ，且查並無證據足以證明被告Ｊ○○於製造槍枝彈藥之初，係意圖供自己或他人
    犯罪之用，是核其所為，係犯修正前槍砲彈藥刀械管制條例第十條第一項、第十
    一條第一項之罪。被告同時改造槍枝彈藥，為想像上競合犯，應依刑法第五十五
    條前段之規定，從一重之修正前槍砲彈藥刀械管制條例第十一條第一項之規定處
    斷。被告多次改造行為，係基於概括之犯意而反覆為之，且所犯為同一之罪名，
    為連續犯，應以一罪論，並加重其刑。又被告Ｊ○○上開改造毒蠍型烏茲槍一支
    ，四點五釐米改造子彈三顆，雖經鑑定未具有殺傷力，但同一改造犯行，有既遂
    未遂之結果，自應以既遂罪論處；而改造槍彈後，持有之低度行為應為製造之高
    度行為所吸收，不另論處，其持有部分亦不再與被告Ｊ○○、酉○○後述所犯之
    刑法第一百八十七條之罪成立共同正犯之關係。再被告Ｊ○○另被查獲持有九釐
    米子彈六顆，依上開鑑驗，並無改造情事而均係制式彈藥，且未一併查獲適用之
    制式槍枝，該持有與其他持有改造槍枝彈藥，顯係不同犯意之持有，要堪認定（
    此部分被告所犯未經許可無故持有彈藥罪已經本院更三審判處其有期徒刑八月確
    定）。
  (二)被告Ａ○○、酉○○二人所持用之上開改造四五手槍三把、仿德製八釐米改造手
    槍一支及改造子彈，該等槍枝及子彈經鑑定結果，雖均認槍枝係機械性能良好，
    可擊發適當子彈，改造子彈及槍枝具有殺傷力之情事，有上開鑑驗通知書可查，
    但該等槍枝係玩具槍枝改造而成，而子彈亦係改造子彈 (其中另外之三顆經鑑驗
    ，更無殺傷力），均難認係可供軍事用之軍用槍砲、子彈，被告Ａ○○、酉○○
    二人此部分所為，核係犯修正前槍砲彈藥刀械管制條例第十條第三項、第十一條
    第三項之罪。惟被告三人所持用之手榴彈爆裂物，依上開鑑定係「送驗證物，均
    係ＭＫ２式練習用手榴彈，經以Ｘ光透視，顯示該等手榴彈均填裝有疑似火（炸
    ）藥，其中二顆另裝有金屬物品，引信為制式引信改製，內裝自製雷管。經拆解
    其中二顆裝有金屬物品之手榴彈，彈體內均裝有工業用擊釘器之子彈卸下之火藥
    約八‧○公克與九‧○公克及子彈五十顆與五十一顆，參顆均為改裝之手榴彈，
    其內部結構均完整，認均具殺傷力」，且被告Ａ○○、酉○○係意圖供自己犯罪
    之用而持有，是核其等所為，依被告行為時之法律規定，係犯刑法第一百八十七
    條之罪，此部份公訴人認Ａ○○、酉○○係犯修正前槍砲彈藥刀械管制條例第十
    一條第三項之罪，起訴法條尚有未洽，應予變更。且同一持有槍枝彈藥爆裂物之
    行為，應依想像競合犯，從一重之刑法第一百八十七條論處。被告酉○○、Ａ○○就上開持有槍枝子彈爆裂物之行為，二人或與「阿鳴」，Ａ○○或與「阿鳴」
    ，或與「長腳」，或與其他不知姓名之成年人，有犯意聯絡、行為分擔，均為共
    同正犯。又被告Ａ○○、酉○○多次犯行，係基於概括犯意，反覆為之，而犯罪
    名相同之罪，為連續犯，應以一罪論，並加重其刑。
  (三)被告Ｊ○○、Ａ○○、酉○○結夥三人，攜帶槍彈等兇器，共同竊取兩台腳踏車
    之行為，核係犯刑法第三百二十一條第一項第三款、第四款之加重竊盜罪；被告
    三人就竊盜行為，有犯意聯絡、行為分擔，為共同正犯；又所竊取之腳踏車數量
    有兩台，堪認屬不同二人所持有之物，被告等一行為侵害兩人之財產法益，成立
    數罪名，為想像競合犯，應從一重處斷。公訴人雖未就Ｊ○○、Ａ○○、酉○○
    三人於八十六年十月十四日上午二時許，在南投縣名間鄉名松加油站對面之雙子
    星檳榔攤附近結夥三人共同偷竊盜腳踏車二輛之事實起訴（該竊盜犯行，共犯阿
    鳴並非共同正犯），惟Ｊ○○、Ａ○○、酉○○三人所犯本部分竊盜犯行，與上
    開Ｊ○○、Ａ○○、酉○○三人業經起訴之強盜取財犯行，有方法結果之關係，
    為牽連犯，屬裁判上一罪，為起訴效力所及，本院自得審判。
  (四)被告等持以犯強盜罪所用之前開具殺傷力之槍枝、彈藥等，客觀上足對人之生命
    、身體、安全構成威脅，均具有危險性，屬兇器無疑。被告等三人所為如事實二
    所示各次強盜犯行，分別觸犯下列之罪：
    被告Ｊ○○、Ａ○○所為如事實二之Ａ項之強盜行為，係犯現行刑法（九十一
      年一月三十日修正公布，同年二月一日生效）第三百三十條第一項犯強盜罪而
      有刑法第三百二十一條第一項第一、三、四款之加重強盜罪。
    被告Ｊ○○、Ａ○○所為如事實二之Ｂ項之強盜行為，係犯現行刑法第三百三
      十條第一項犯強盜罪而有刑法第三百二十一條第一項第一、三、四款之加重強
      盜罪。
    被告Ｊ○○、Ａ○○所為如事實二之Ｃ項之強盜行為，係犯現行刑法第三百三
      十條第一項犯強盜罪而有刑法第三百二十一條第一項第一、三、四款之加重強
      盜罪。
    被告Ｊ○○、Ａ○○所為如事實二之Ｄ項之強盜行為，係犯現行刑法第三百三
      十條第一項犯強盜罪而有刑法第三百二十一條第一項第三、四款之加重強盜罪
      。
    被告Ｊ○○、Ａ○○所為如事實二之Ｅ項之強盜行為，係犯現行刑法第三百三
      十條第一項犯強盜罪而有刑法第三百二十一條第一項第三、四款之加重強盜罪
      。
    被告Ｊ○○、Ａ○○、酉○○所為如事實二之Ｆ項之強盜行為，係犯現行刑法
      第三百三十條第一項犯強盜罪而有刑法第三百二十一條第一項第一、三、四款
      之加重強盜罪。
    被告Ｊ○○、Ａ○○、酉○○所為如事實二之Ｇ項之強盜行為，係犯現行刑法
      第三百三十條第一項犯強盜罪而有刑法第三百二十一條第一項第一、三、四款
      之加重強盜罪。
    被告Ｊ○○、Ａ○○、酉○○所為如事實二之Ｈ項之強盜行為，係犯現行刑法
      第三百三十條第一項犯強盜罪而有刑法第三百二十一條第一項第三、四款之加
      重強盜罪。
    被告等就八次強盜取財之行為，除事實二之Ｅ項之強盜行為外，均以一行為同時
    侵犯多數被害人之法益，成立數罪名，為想像競合犯，應從一重處斷（其中有既
    遂、未遂之情形，從既遂罪處斷）。被告Ｊ○○、Ａ○○就前揭八次強盜取財犯
    行，並就其中事實二Ｇ、Ｈ項之犯行與酉○○、就事實二Ｆ項與酉○○、「阿鳴
    」等人、就事實二Ａ項與「阿鳴」、就事實二Ｂ項與「長腳」、就事實二Ｃ、Ｄ
    、Ｅ項各與前揭不詳姓名成年男子間，有犯意聯絡、行為分擔，均為共同正犯。
    被告等各多次加重強盜取財犯行，時間緊接，犯罪構成要件相同，顯係基於概括
    犯意反覆為之，應依連續犯之規定以一罪論，並從情節較重之現行刑法第三百三
    十條第一項犯強盜罪而有刑法第三百二十一條第一項第一、三、四款之加重強盜
    罪處斷，並依法加重其刑。被告Ｊ○○、Ａ○○所為如事實二Ａ項之加重強盜取
    財犯行，被告等除強盜被害人玄○○之財物外，尚強盜其他在場人之財物；另被
    告Ｊ○○、Ａ○○所為如事實二Ｃ項之加重強盜取財犯行，被告等除強盜被害人
    丁○○、鄒志淋、天○○、甲○○外，尚強盜乙○○之財物，被告Ｊ○○、Ａ○○對各該其他在場人、乙○○強盜部分，雖未據公訴人起訴，惟被告二人此部份
    犯行，與檢察官起訴之各該次強盜犯行間，有想像競合犯之裁判上一罪關係，為
    起訴效力所及，本院自得併與審理。
  (五)又按，行為後法律有變更者，適用裁判時之法律，但裁判前之法律有利於行為人
    者，適用最有利於行為人之法律，刑法第二條第一項定有明文。經查，被告三人
    犯罪後，槍砲彈藥刀械管制條例於八十六年十一月二十四日修正公布，並於同月
    二十六日生效施行（其中槍砲彈藥刀械管制條例第十一條，復於八十九年七月五
    日修正公布，但僅增加第四條第一項『第一款』之用語，其他構成要件及刑罰並
    未變更），被告Ｊ○○所犯修正後槍砲彈藥刀械管制條例第十一條第一項、第十
    二條第一項之犯行，Ａ○○、酉○○所犯修正後槍砲彈藥刀械管制條例第十一條
    第四項、第十二條第四項之犯行，其修正後之槍砲彈藥刀械管制條例上開法定刑
    度均較修正前之槍砲彈藥刀械管制條例第十條第一項、第十一條第一項及刑法第
    一百八十七條較不利於被告Ｊ○○、Ａ○○、酉○○三人，依刑法第二條第一項
    但書之規定，Ｊ○○、Ａ○○、酉○○三人所犯，自應適用最有利於Ｊ○○、Ａ
    ○○、酉○○三人之修正前之上開槍砲彈藥刀械管制條例及刑法第一百八十七條
    之規定。
  (六)被告Ｊ○○所犯之現行刑法第三百三十條第一項犯強盜罪而有刑法第三百二十一
    條第一項第一、三、四款之加重強盜罪、刑法第三百二十一條第一項第三款、第
    四款之加重竊盜罪，有方法結果之關係，為牽連犯，應從一重之加重強盜取財罪
    處斷；又Ｊ○○所犯之修正前槍砲彈藥刀械管制條例第十一條第一項、前揭加重
    強盜取財罪，犯意各別，且犯罪之構成要件亦不相同，應分論並罰之。被告Ａ○○、酉○○所犯刑法第一百八十七條之罪、現行刑法第三百三十條第一項犯強盜
    罪而有刑法第三百二十一條第一項第一、三、四款之加重強盜罪、刑法第三百二
    十一條第一項第三款、第四款之加重竊盜罪間，有方法結果之關係，為牽連犯，
    均應從一重之前揭加重強盜取財罪處斷。且查，被告Ｊ○○前於八十二年間，因
    違反槍砲彈藥刀械管制條例等案件，經法院判決並定應執行為有期徒刑二年十月
    ，於八十六年二月七日縮刑假釋期滿執行完畢之事實，有臺灣南投地方法院檢察
    署刑案資料查註紀錄表一份附卷足稽，其於前案執行完畢後五年內再犯本件有期
    徒刑以上之本罪，為累犯，應依法遞加重其刑。
  (七)查被告行為後，懲治盜匪條例已於九十一年一月三十日經總統公佈廢止，同年二
    月一日失效；刑法第三百三十條亦於九十一年一月三十日經修正公佈，同年二月
    一日生效，而懲治盜匪條例雖經廢止，然因廢止前後，被告等人強盜取財行為在
    行為時至裁判時，均有刑罰規定，該條例之廢止，自屬行為後法律有變更。本件
    被告等三人加重強盜取財犯行，因行為後法律有變更，依前揭說明，就懲治盜匪
    條例第五條第一項第一款與修正後之刑法第三百三十條第一項比較，以修正後之
    刑法第三百三十條第一項規定較有利於被告三人，依刑法第二條第一項前段規定
    ，自應適用裁判時法即修正後刑法第三百三十條第一項規定處斷。
八、原審經審理結果，認被告三人上開強盜等犯行之罪證明確（三人所犯違反組織犯
    罪防制條例部分，經原審諭知無罪，未據檢察官提起上訴而確定），予以論罪科
    刑，固非無見，惟查，(1)被告Ａ○○、酉○○二人，意圖供自己犯罪而持有爆裂
    物手榴彈，係犯較重之刑法第一百八十七條之罪，原審僅論以修正前槍砲彈藥刀
    械管制條例第十一條第三項，已有未洽。(2)被告Ｊ○○所製造之槍彈，並無積極
    證據證明其製造之始即思供犯罪之用，核其所為，係犯修正前槍砲彈藥刀械管制
    條例第十條第一項、第十一條第一項之罪，原審認被告係犯同條第二項之罪，亦
    有未合。(3)被告Ｊ○○持有制式九釐米子彈六顆所犯修正前槍砲彈藥刀械管制條
    例第十一條第三項之犯行，與被告Ｊ○○所犯之修正前槍砲彈藥刀械管制例第十
    一條第一項之犯行，及所犯加重強盜取財罪，均係犯意各別，犯罪構成要件不同
    ，應分論並罰，原審論以牽連犯，亦有違誤。(4)扣案之手榴彈三顆，於鑑定時已
    拆解二顆僅剩一顆，原審諭知沒收三顆，四點五釐米改造子彈四顆，經鑑定僅一
    顆有殺傷力，並經試射而不存在，無從宣告沒收，其餘三顆經試射無法擊發，難
    認有殺傷力，自不能依違禁物宣告沒收，原審諭知沒收四顆。又八點五釐米改造
    子彈一顆，已試射而不存在，原審逕沒收二顆，均有違誤。就上開懲治盜匪條
    例廢止並同時修正刑法第三百三十條之規定，原審未及比較適用較有利於被告之
    修正後刑法第三百三十條第一項規定，亦有未洽。被告酉○○提起上訴，否認上
    開犯行，被告Ｊ○○Ａ○○二人上訴意旨否認共犯為酉○○，被告Ｊ○○否認改
    造槍彈，而指摘原判決不當，固均無理由，惟原判決此部分既有上開可議，即屬
    無可維持，應由本院將原判決此部分撤銷改判（被告Ｊ○○未經許可無故持有彈
    藥部分已經判決確定，自不包含在內）。爰審酌被告等三人之素行、犯罪之動機
    、手段、參與強盜取財犯行之次數、所生之危害及其等正值青年不思努力向上，
    竟肆無忌憚，結夥多次實施強盜取財行為，連續強取他人財物以供己花用，所為
    之連續強盜行為，目無法紀，除侵害他人之財產法益外，亦危及他人之人身安全
    ，被害人於被侵害之際，精神及心理必處於極度不安、恐懼之狀態，受害後亦經
    久難以平復，被告等人行為之危害性至深且鉅，及被告等三人犯後之態度等一切
    情狀，各量處如主文第二、三、四項所示之刑，並就被告Ｊ○○所宣告有期徒刑
    部分定其應執行之刑，及就被告等三人所犯強盜取財罪之犯罪性質，認有褫奪公
    權之必要，爰就被告Ｊ○○、Ａ○○、酉○○強盜取財罪部分依序宣告褫奪公權
    十年、九年、七年，以示懲儆。
九、扣案之Ｊ○○改造之四五手槍三支（槍枝管制編號：0000000000號、
    0000000000號、0000000000號）、仿德製八釐米手槍一支
    （槍枝管制編號：0000000000號）、改造八點五釐米子彈一顆、改造
    手榴彈一顆，均係違禁物，應依刑法第三十八條第一項第一款之規定宣告沒收。
    又Ｊ○○所有用以改造槍彈使用之銼刀參支、鋼管二支、銅條二支、火藥一盒、
    底火一百顆、工業用子彈八排、砂輪機一台、鑽頭一盒、電鑽一台、固定式老虎
    鉗一台、玩具槍管二支，依刑法第三十八條第一項第二款宣告沒收。而被告三人
    以改造具殺傷力之四五手槍三支、改造仿德製八釐米手槍一支、改造八點五釐米
    子彈一顆、改造手榴彈一顆、改造未具殺傷力烏茲槍一支及四點五釐米子彈三顆
    強盜取財，及Ｊ○○所有供作強盜所用之黑色手套三雙、紮線帶一包、頭套四付
    、手套三付，均係被告Ｊ○○所有供被告等三人犯強盜取財罪所用之物，爰依刑
    法第三十八條第一項第二款規定，就改造未具殺傷力烏茲槍一支及四點五釐米子
    彈三顆、黑色手套三雙、紮線帶一包、頭套四付、手套三付，宣告沒收，並於強
    盜犯行中就上開具殺傷力槍彈部分再諭知沒收。至其餘扣案之物，或已因鑑驗成
    待廢棄之物，已非違禁物，或難認係供犯罪所用之物，均不為沒收之宣告。
十、被告行為後，槍砲彈藥刀械管制條例已於九十年十一月十四日修正公佈，並自同
    年月十六日生效，本次修正刪除原同條例第十九條第一項關於犯槍砲彈藥刀械管
    制條例第十一條等條文之罪經判處有期徒刑者，應於刑之執行完畢或赦免後，令
    入勞動場所強制工作之保安處分規定。雖被告犯罪在修法之前，惟依刑法第二條
    第二項保安處分適用裁判時之法律之規定，修正前槍砲彈藥刀械管制條例第十九
    條第一項之規定，即無再適用餘地，亦併予敘明。
十一、台灣南投地方法院檢察署九十年度他字第五六九號案關於被告Ａ○○、酉○○
      移送最高法院併案審理部分與本案係屬同一事實，已在本院審理範圍之內，併
      予敘明。
據上論斷，應依刑事訴訟法第三百六十九條第一項前段、第三百六十四條、第三百條
、第二百九十九條第一項前段，修正前（八十六年十一月二十四日修正）槍砲彈藥刀
械管制條例第十條第一項、第三項、第十一條第一項、第三項，刑法第二條第一項前
段、但書、第二項、第十一條前段、第二十八條、第五十六條、第一百八十七條、第
三百二十一條第一項第三款、第四款、（修正後）刑法第三百三十條第一項、刑法第
五十五條、第四十七條、第三十七條第二項、第三十八條第一項第一款、第二款、第
五十一條第五款，判決如主文。
本案經檢察官Ｈ○○、李澤民到庭執行職務。
中      華      民      國      九十一      年    五    月      二      日
                                   臺灣高等法院臺中分院刑事第四庭
                                         審判長法  官  洪  耀  宗
                                               法  官  劉  登  俊
                                               法  官  江  德  千
右正本證明與原本無異。
如不服本判決應於收受送達後十日內向本院提出上訴書狀，其未敘述上訴之理由者並
得於提起上訴後十日內向本院補提理由書（均須按他造當事人之人數附繕本）。
                                               書記官  吳  麗  琴
中      華      民      國    九十一     年      五       月     三     日
【附錄本案論罪科刑法條】
修正後刑法第三百三十條第一項：
犯強盜罪而有刑法第三百二十一條第一項各款情形之一者，處七年以上有期徒刑。
修正前槍砲彈藥刀械管制條例第十條第一項、第三項：
未經許可製造、販賣或運輸第四條第一款所稱其他可發射金屬或子彈具有殺傷力之各
式槍砲者，處五年以下有期徒刑。
未經許可無故持有、寄藏或意圖販賣而陳列第一項所列各式槍砲之一者，處三年以下
有期徒刑
修正前槍砲彈藥刀械管制條例第十一條第一項、第三項：
未經許可製造、販賣或運輸彈藥者，處六月以上五年以下有期徒刑。
未經許可無故持有、寄藏或意圖販賣而陳列彈藥者，處三年以下有期徒刑。
刑法第一百八十七條：
意圖供自己或他人犯罪之用，而製造、販賣、運輸或持有炸藥、棉花藥、雷汞或其他
相類之爆裂物或軍用槍砲、子彈者，處五年以下有期徒刑。
刑法第三百二十一條：
犯竊盜罪而有左列情形之一者，處六月以上五年以下有期徒刑：
一、於夜間侵入住宅或有人居住之建築物、船艦或隱匿其內而犯之者。
二、毀越門扇、牆垣或其他安全設備而犯之者。
三、攜帶兇器而犯之者。
四、結夥三人以上而犯之者。
五、乘火災、水災或其他災害之際而犯之者。
六、在車站或埠頭而犯之者。
前項之未遂犯罰之。
                                                                        Ｆ
附表：
┌──┬────────┬───┬─────────────┐
│編號│ 財物名稱       │ 數量 │ 被害人、所有人及持有人   │
├──┼────────┼───┼─────────────┤
│ 一 │貳兩黃金        │  壹  │ Ｄ○○（被害人）         │
├──┼────────┼───┼─────────────┤
│ 二 │伍兩玉佩項鍊    │  壹  │ Ａ○○ （所有人）        │
├──┼────────┼───┼─────────────┤
│ 三 │ＬＡＰＯＬＯ    │  壹  │ 酉○○ （所有人）        │
│    │手錶            │      │                          │
├──┼────────┼───┼─────────────┤
│ 四 │勞力士錶        │  壹  │ Ｇ○○（被害人）         │
├──┼────────┼───┼─────────────┤
│ 五 │壹兩半手鍊      │  壹  │ 癸○○○（被害人）       │
├──┼────────┼───┼─────────────┤
│ 六 │勞力士錶        │  壹  │ 己○○（被害人）         │
├──┼────────┼───┼─────────────┤
│ 七 │捌錢金項鍊      │  壹  │ Ｊ○○（持有人）         │
├──┼────────┼───┼─────────────┤
│ 八 │勞力士錶        │  壹  │ 辛○○（被害人）         │
├──┼────────┼───┼─────────────┤
│ 九 │伍錢項鍊        │  壹  │ 寅○○（被害人）         │
├──┼────────┼───┼─────────────┤
│一○│女用滿天星鑽錶  │  壹  │ Ａ○○（所有人）         │
├──┼────────┼───┼─────────────┤
│一一│壹兩項鍊        │  壹  │ 癸○○○（被害人）       │
├──┼────────┼───┼─────────────┤
│一二│女用金錶        │  壹  │ Ｊ○○（持有人）         │
├──┼────────┼───┼─────────────┤
│一三│陸錢金項鍊      │  壹  │ 癸○○○（被害人）       │
├──┼────────┼───┼─────────────┤
│一四│女用手錶        │  壹  │ Ｊ○○（持有人）         │
├──┼────────┼───┼─────────────┤
│一五│伍錢項鍊        │  壹  │ Ｅ○○（被害人）         │
├──┼────────┼───┼─────────────┤
│一六│壹兩金項鍊      │  壹  │ 酉○○（所有人）         │
├──┼────────┼───┼─────────────┤
│一七│參錢項鍊        │  壹  │ 癸○○○（被害人）       │
├──┼────────┼───┼─────────────┤
│一八│壹兩壹錢        │  壹  │ Ｊ○○（持有人）         │
├──┼────────┼───┼─────────────┤
│一九│伍錢項鍊        │  壹  │ Ｊ○○（持有人）         │
├──┼────────┼───┼─────────────┤
│二○│貳錢金戒指      │  壹  │ Ｊ○○（持有人）         │
├──┼────────┼───┼─────────────┤
│二一│男用鑽戒        │  壹  │ Ａ○○（所有人）         │
├──┼────────┼───┼─────────────┤
│二二│玉墜            │  壹  │ 黃○○（被害人）         │
├──┼────────┼───┼─────────────┤
│二三│伍錢金戒指      │  壹  │ Ａ○○（所有人）         │
├──┼────────┼───┼─────────────┤
│二四│伍錢金手鍊      │  壹  │ Ａ○○（所有人）         │
├──┼────────┼───┼─────────────┤
│二五│藍寶石戒指      │  壹  │ Ｊ○○（持有人）         │
├──┼────────┼───┼─────────────┤
│二六│女用鑽戒        │  壹  │ Ａ○○（所有人）         │
├──┼────────┼───┼─────────────┤
│二七│壹錢女用鑽戒    │  壹  │ Ｅ○○（被害人）         │
├──┼────────┼───┼─────────────┤
│二八│戒指            │  壹  │ Ｊ○○（持有人）         │
├──┼────────┼───┼─────────────┤
│二九│藍寶石戒指      │  壹  │ Ｊ○○（持有人）         │
├──┼────────┼───┼─────────────┤
│三○│女用金戒        │  壹  │ Ｊ○○（持有人）         │
├──┼────────┼───┼─────────────┤
│三一│女用金戒指      │  壹  │ 癸○○○（被害人）       │
├──┼────────┼───┼─────────────┤
│三二│女用金戒        │  壹  │ 待查                     │
├──┼────────┼───┼─────────────┤
│三三│女用金戒指      │  壹  │ 癸○○○（被害人）       │
├──┼────────┼───┼─────────────┤
│三四│玉壁            │  壹  │ 寅○○（被害人）         │
├──┼────────┼───┼─────────────┤
│三五│瑪瑙墜子        │  壹  │ Ｊ○○（持有人）         │
├──┼────────┼───┼─────────────┤
│三六│白金戒指        │  壹  │ Ａ○○（所有人）         │
├──┼────────┼───┼─────────────┤
│三七│鑽石戒          │  壹  │ Ｄ○○（被害人）         │
├──┼────────┼───┼─────────────┤
│三八│金戒指          │  壹  │ 寅○○（被害人）         │
├──┼────────┼───┼─────────────┤
│三九│戒指            │  壹  │ 癸○○○（被害人）       │
├──┼────────┼───┼─────────────┤
│四○│金戒指          │  壹  │ 寅○○（被害人）         │
├──┼────────┼───┼─────────────┤
│四一│鑽石            │  壹  │ 癸○○○（被害人）       │
├──┼────────┼───┼─────────────┤
│四二│壹錢戒指        │  壹  │ 癸○○○（被害人）       │
├──┼────────┼───┼─────────────┤
│四三│壹錢戒指        │  壹  │ 癸○○○（被害人）       │
├──┼────────┼───┼─────────────┤
│四四│陸錢項鍊        │  壹  │ 癸○○○（被害人）       │
├──┼────────┼───┼─────────────┤
│四五│玉佩            │  參  │ 癸○○○（被害人）       │
├──┼────────┼───┼─────────────┤
│四六│手鐲            │  壹  │ Ｊ○○（持有人）         │
├──┼────────┼───┼─────────────┤
│四七│玉鐲            │  壹  │ Ａ○○（所有人）         │
├──┼────────┼───┼─────────────┤
│四八│金耳墜          │  貳  │ 癸○○○（被害人）       │
├──┼────────┼───┼─────────────┤
│四九│參錢金戒指      │  壹  │ 申○○（被害人）         │
├──┼────────┼───┼─────────────┤
│五○│無線電          │  壹  │ Ａ○○（所有人）         │
├──┼────────┼───┼─────────────┤
│五一│Ｖ８錄影機      │  壹  │ Ｊ○○（持有人）         │
├──┼────────┼───┼─────────────┤
│五二│摩托羅拉        │  壹  │ Ｊ○○（持有人）         │
│    │行動電話        │      │                          │
├──┼────────┼───┼─────────────┤
│五三│行動電話        │  壹  │ Ｊ○○（持有人）         │
├──┼────────┼───┼─────────────┤
│五四│行動電話        │  壹  │ Ｊ○○（持有人）         │
├──┼────────┼───┼─────────────┤
│五五│易利信          │  壹  │ Ｊ○○（持有人）         │
│    │行動電話        │      │                          │
├──┼────────┼───┼─────────────┤
│五六│易利信          │  壹  │ Ｊ○○（持有人）         │
│    │行動電話        │      │                          │
├──┼────────┼───┼─────────────┤
│五七│易利信          │  壹  │ Ｊ○○（持有人）         │
│    │行動電話        │      │                          │
├──┼────────┼───┼─────────────┤
│五八│易利信          │  壹  │ Ｄ○○（被害人）         │
│    │行動電話        │      │                          │
├──┼────────┼───┼─────────────┤
│五九│摩托羅拉        │  壹  │ Ｊ○○（持有人）         │
│    │行動電話        │      │                          │
├──┼────────┼───┼─────────────┤
│六○│易利信          │  壹  │ 己○○（被害人）         │
│    │行動電話        │      │                          │
├──┼────────┼───┼─────────────┤
│六一│行動電話        │  壹  │ Ｊ○○（持有人）         │
├──┼────────┼───┼─────────────┤
│六二│呼叫器          │  壹  │ Ｊ○○（持有人）         │
├──┼────────┼───┼─────────────┤
│六三│ＳＯＬＯＭＯＮ  │  壹  │ Ｂ○○（被害人）         │
│    │呼叫器          │      │                          │
├──┼────────┼───┼─────────────┤
│六四│ＭＯＴＯＲＯＬ  │  壹  │ 癸○○○（被害人）       │
│    │呼叫器          │      │                          │
├──┼────────┼───┼─────────────┤
│六五│ＴＯＰ─Ｍ      │  壹  │ Ｊ○○（持有人）         │
│    │ＥＮＴＯＲ      │      │                          │
│    │呼叫器          │      │                          │
├──┼────────┼───┼─────────────┤
│六六│呼叫器          │  壹  │ 寅○○（被害人）         │
├──┼────────┼───┼─────────────┤
│六七│呼叫器          │  壹  │ 地○○（被害人）         │
├──┼────────┼───┼─────────────┤
│六八│無線電基地台    │  壹  │ Ｊ○○（持有人）         │
├──┼────────┼───┼─────────────┤
│六九│香煙            │  陸  │ Ｊ○○（持有人）         │
├──┼────────┼───┼─────────────┤
│七○│望遠鏡          │  壹  │ Ｊ○○（持有人）         │
├──┼────────┼───┼─────────────┤
│七一│無線電          │  壹  │ Ｊ○○（持有人）         │
├──┼────────┼───┼─────────────┤
│七二│無線電          │  壹  │ Ａ○○（所有人）         │
└──┴────────┴───┴─────────────┘
                                                           Ｆ
